ahtselit 	"ahtselit" V IV Inf 	"ahtselit" V IV Imprt Pl2 
aledit 	"aledit" V TV Imprt Pl2 	"aledit" V TV Inf 
alestit 	"alestit" V IV Inf 	"alestit" V IV Imprt Pl2 
allánit 	"allánit" V IV Inf 	"allánit" V IV Imprt Pl2 
almodit 	"almodit" V TV Imprt Pl2 	"almodit" V TV Inf 
anedit 	"anedit" V TV Inf 	"anedit" V TV Imprt Pl2 
anestit 	"adnet" V* TV Der1 Der/st V Inf 	"adnet" V* TV Der1 Der/st V Imprt Pl2 
arvatjit 	"arvvat" V IV Sup 
asstadit 	"asstadit" V TV Imprt Pl2 	"asstadit" V TV Inf 
astadit 	"astadit" V TV Inf 	"astadit" V TV Imprt Pl2 
atsedit 	"atsedit" V TV Imprt Pl2 	"atsedit" V TV Inf 
atsestit 	"ahtset" V* IV Der1 Der/st V Imprt Pl2 	"ahtset" V* IV Der1 Der/st V Inf 
badjánit 	"badjánit" V IV Imprt Pl2 	"badjánit" V IV Inf 
bagádit 	"bagádit" V TV Inf 	"bagádit" V TV Imprt Pl2 
bahunit 	"bahunit" V IV Inf 	"bahunit" V IV Imprt Pl2 
bajkatjit 	"bajkatjit" V IV Inf 	"bajkatjit" V IV Imprt Pl2 
bajkedit 	"bajkket" V* IV Der1 Der/d V Inf 	"bajkket" V* IV Der1 Der/d V Imprt Pl2 
bajástjuodtjelit 	"bajás#tjuodtjelit" V IV Inf 	"bajás#tjuodtjelit" V IV Imprt Pl2 
baládit 	"ballat" V* TV Der1 Der/d V Imprt Pl2 	"ballat" V* TV Der1 Der/d V Inf 
baládit 	"ballat" V* TV Der1 Der/d V Imprt Pl2 	"ballat" V* TV Der1 Der/d V Inf 
balldalit 	"balldalit" V TV Inf 	"balldalit" V TV Imprt Pl2 
baldedit 	"balldet" V* TV Der1 Der/d V Inf 	"balldet" V* TV Der1 Der/d V Imprt Pl2 
bargadit 	"bargadit" V TV Inf 	"bargadit" V TV Imprt Pl2 
bargadit 	"bargadit" V TV Inf 	"bargadit" V TV Imprt Pl2 
bargastit 	"barggat" V* TV Der1 Der/st V Imprt Pl2 	"barggat" V* TV Der1 Der/st V Inf 
bassudit 	"bassut" V* Der1 Der/d V Imprt Pl2 	"bassut" V* Der1 Der/d V Inf 
basádit 	"basádit" V IV Imprt Pl2 	"basádit" V IV Inf 
basádit 	"basádit" V IV Imprt Pl2 	"basádit" V IV Inf 
basástit 	"bassat" V* TV Der1 Der/st V Imprt Pl2 	"bassat" V* TV Der1 Der/st V Inf 
basestit 	"basestit" V TV Imprt Pl2 	"basestit" V TV Inf 
basedit 	"basset" V* TV Der1 Der/d V Imprt Pl2 	"basset" V* TV Der1 Der/d V Inf 
basestit 	"basestit" V TV Imprt Pl2 	"basestit" V TV Inf 
baskedit 	"baskedit" V TV Imprt Pl2 	"baskedit" V TV Inf 
bassalit 	"bassalit" V TV Imprt Pl2 	"bassalit" V TV Inf 
basstasit 	"bassta" N Sg Ill PxSg2 	"basstasit" V IV Imprt Pl2 	"basstasit" V IV Inf 
bastedit 	"basstet" V* IV Der1 Der/d V Inf 	"basstet" V* IV Der1 Der/d V Imprt Pl2 
basstásit 	"basstet" V* IV Der3 Actor N Sg Ill PxSg2 
basodit 	"basodit" V TV Inf 	"basodit" V TV Imprt Pl2 
basátjit 	"bassat" V TV Sup 	"basset" V TV Sup 
bieggalit 	"bieggat" V* IV Der1 Der/l V Inf 
biehkelit 	"biehket" V* IV Der1 Der/l V Imprt Pl2 	"biehket" V* IV Der1 Der/l V Inf 
biehtestit 	"biehttet" V* TV Der1 Der/st V Imprt Pl2 	"biehttet" V* TV Der1 Der/st V Inf 
biekkedit 	"biegget" V* IV Der1 Der/d V Imprt Pl2 	"biegget" V* IV Der1 Der/d V Inf 
biekkedit 	"biegget" V* IV Der1 Der/d V Imprt Pl2 	"biegget" V* IV Der1 Der/d V Inf 
bielkkelit 	"bielkket" V* TV Der1 Der/l V Inf 	"bielkket" V* TV Der1 Der/l V Imprt Pl2 
bielkedit 	"bielkket" V* TV Der1 Der/d V Inf 	"bielkket" V* TV Der1 Der/d V Imprt Pl2 
bielkedit 	"bielkket" V* TV Der1 Der/d V Inf 	"bielkket" V* TV Der1 Der/d V Imprt Pl2 
biesskedit 	"biesskedit" V TV Imprt Pl2 	"biesskedit" V TV Inf 
biedadit 	"biedat" V* IV Der1 Der/u/a/åd V Imprt Pl2 	"biedat" V* IV Der1 Der/u/a/åd V Inf 	"biedat" V* IV Der1 Der/d V Imprt Pl2 	"biedat" V* IV Der1 Der/d V Inf 
biedadit 	"biedat" V* IV Der1 Der/u/a/åd V Imprt Pl2 	"biedat" V* IV Der1 Der/u/a/åd V Inf 	"biedat" V* IV Der1 Der/d V Imprt Pl2 	"biedat" V* IV Der1 Der/d V Inf 
biesjkedit 	"biesjkedit" V IV Imprt Pl2 	"biesjkedit" V IV Inf 
biesjkedit 	"biesjkedit" V IV Imprt Pl2 	"biesjkedit" V IV Inf 
berustit 	"berustit" V TV Imprt Pl2 	"berustit" V TV Inf 
bieggalit 	"bieggat" V* IV Der1 Der/l V Inf 
bieggasit 	"biegga" N Sg Ill PxSg2 
biekkadit 	"biekkadit" V IV Inf 
biekkadit 	"biekkadit" V IV Inf 
biekkastit 	"biekkastit" V IV Inf 
biebmadit 	"biebmadit" V TV Imprt Pl2 	"biebmadit" V TV Inf 
biebmastit 	"biebbmat" V* TV Der1 Der/st V Imprt Pl2 	"biebbmat" V* TV Der1 Der/st V Inf 
bievlladit 	"bievlladit" V IV Inf 
bievladit 	"bievllat" V* IV Der1 Der/u/a/åd V Inf 	"bievllat" V* IV Der1 Der/d V Inf 	"bievllat" V* IV Der1 Der/u/a/åd V Imprt Pl2 	"bievllat" V* IV Der1 Der/d V Imprt Pl2 
bijnedit 	"bijnedit" V TV Imprt Pl2 	"bijnedit" V TV Inf 
biktalit 	"biktalit" V TV Imprt Pl2 	"biktalit" V TV Inf 
biledit 	"biledit" V TV Inf 	"biledit" V TV Imprt Pl2 
bilkkedit 	"bilkkedit" V TV Inf 	"bilkkedit" V TV Imprt Pl2 
birástit 	"birástit" V TV Inf 	"birástit" V TV Imprt Pl2 
bissánit 	"bissánit" V IV Imprt Pl2 	"bissánit" V IV Inf 
bisodit 	"bisodit" V TV Imprt Pl2 	"bisodit" V TV Inf 
bisánit 	"bisánit" V IV Inf 	"bisánit" V IV Imprt Pl2 
biváldit 	"biváldit" V IV Inf 
bivdestit 	"bivddet" V* TV Der1 Der/st V Inf 	"bivddet" V* TV Der1 Der/st V Imprt Pl2 
bivdedit 	"bivddet" V* TV Der1 Der/d V Imprt Pl2 	"bivddet" V* TV Der1 Der/d V Inf 
bivddelit 	"bivddet" V* TV Der1 Der/l V Inf 	"bivddet" V* TV Der1 Der/l V Imprt Pl2 
bivsastit 	"biksat" V* TV Der1 Der/st V Imprt Pl2 	"biksat" V* TV Der1 Der/st V Inf 
bivtastit 	"bivtastit" V TV Imprt Pl2 	"bivtastit" V TV Inf 
bivtestit 	"biktet" V* TV Der1 Der/st V Imprt Pl2 	"biktet" V* TV Der1 Der/st V Inf 
boagostit 	"boagostit" V TV Imprt Pl2 	"boagostit" V TV Inf 
boahkkolit 	"boahkkot" V* IV Der1 Der/l V Inf 	"boahkkot" V* IV Der1 Der/l V Imprt Pl2 
boahkodit 	"boahkkot" V* IV Der1 Der/d V Inf 	"boahkkot" V* IV Der1 Der/d V Imprt Pl2 
boahkostit 	"boahkkot" V* IV Der1 Der/st V Inf 	"boahkkot" V* IV Der1 Der/st V Imprt Pl2 
boahkodit 	"boahkkot" V* IV Der1 Der/d V Inf 	"boahkkot" V* IV Der1 Der/d V Imprt Pl2 
boaktjánit 	"boaktjánit" V IV Inf 	"boaktjánit" V IV Imprt Pl2 
boaldestit 	"boalldet" V* TV Der1 Der/st V Imprt Pl2 	"boalldet" V* TV Der1 Der/st V Inf 
boaldedit 	"boaldedit" V IV Imprt Pl2 	"boaldedit" V IV Inf 
boalodit 	"boalodit" V TV Imprt Pl2 	"boalodit" V TV Inf 
boadestit 	"boahtet" V* IV Der1 Der/st V Inf 	"boahtet" V* IV Der1 Der/st V Imprt Pl2 
boadedit 	"boahtet" V* IV Der1 Der/d V Inf 	"boahtet" V* IV Der1 Der/d V Imprt Pl2 
boadestit 	"boahtet" V* IV Der1 Der/st V Inf 	"boahtet" V* IV Der1 Der/st V Imprt Pl2 
båttsedit 	"bådtset" V* TV Der1 Der/d V Inf 	"bådtset" V* TV Der1 Der/d V Imprt Pl2 
båhtsijdit 	"båhtsijdit" V IV Imprt Pl2 	"båhtsijdit" V IV Inf 
båhkåsit 	"båhke" N Sg Ill PxSg2 
båhtånit 	"båhtånit" V IV Imprt Pl2 	"båhtånit" V IV Inf 
båhtjelit 	"båhtjet" V* TV Der1 Der/l V Inf 	"båhtjet" V* TV Der1 Der/l V Imprt Pl2 
båkkedit 	"båkkedit" V IV Imprt Pl2 	"båkkedit" V IV Inf 
båktålit 	"båktålit" V TV Imprt Pl2 	"båktålit" V TV Inf 
båktelit 	"båktet" V* TV Der1 Der/l V Imprt Pl2 	"båktet" V* TV Der1 Der/l V Inf 
bålåstit 	"bålåstit" V IV Inf 
båltåstit 	"båltåstit" V IV Imprt Pl2 	"båltåstit" V IV Inf 
båltudit 	"bålltot" V* TV Der1 Der/u/a/åd V Imprt Pl2 	"bålltot" V* TV Der1 Der/u/a/åd V Inf 
båltodit 	"bålltot" V* TV Der1 Der/d V Imprt Pl2 	"bålltot" V* TV Der1 Der/d V Inf 
bånåtjit 	"bådnet" V TV Sup 
bånedit 	"bådnet" V* TV Der1 Der/d V Inf 	"bådnet" V* TV Der1 Der/d V Imprt Pl2 
bånestit 	"bådnet" V* TV Der1 Der/st V Imprt Pl2 	"bådnet" V* TV Der1 Der/st V Inf 
bånjådit 	"bånjådit" V TV Imprt Pl2 	"bånjådit" V TV Inf 
bånjådit 	"bånjådit" V TV Imprt Pl2 	"bånjådit" V TV Inf 
bånjåstit 	"bådnjåt" V* TV Der1 Der/st V Inf 	"bådnjåt" V* TV Der1 Der/st V Imprt Pl2 
bårådit 	"bårådit" V TV Inf 	"bårådit" V TV Imprt Pl2 
bårådit 	"bårådit" V TV Inf 	"bårådit" V TV Imprt Pl2 
båråstit 	"båråstit" V TV Inf 	"båråstit" V TV Imprt Pl2 
bårdåtjit 	"bårddet" V TV Sup 
bårdestit 	"bårddet" V* TV Der1 Der/st V Imprt Pl2 	"bårddet" V* TV Der1 Der/st V Inf 
bårddelit 	"bårddet" V* TV Der1 Der/l V Inf 	"bårddet" V* TV Der1 Der/l V Imprt Pl2 
bårggålit 	"bårggålit" V TV Inf 	"bårggålit" V TV Imprt Pl2 
bårgestit 	"bårgestit" V IV Imprt Pl2 	"bårgestit" V IV Inf 
bårgodit 	"bårggot" V* IV Der1 Der/d V Imprt Pl2 	"bårggot" V* IV Der1 Der/d V Inf 
bårjåstit 	"bårjåstit" V IV Inf 	"bårjåstit" V IV Imprt Pl2 
bårjjånit 	"bårjjånit" V IV Inf 	"bårjjånit" V IV Imprt Pl2 
bårrålit 	"bårrålit" V TV Imprt Pl2 	"bårrålit" V TV Inf 
bårsjudit 	"bårssjot" V* IV Der1 Der/u/a/åd V Inf 	"bårssjot" V* IV Der1 Der/u/a/åd V Imprt Pl2 
bårsjodit 	"bårssjot" V* IV Der1 Der/d V Imprt Pl2 	"bårssjot" V* IV Der1 Der/d V Inf 
båsåstit 	"båsåstit" V TV Imprt Pl2 	"båsåstit" V TV Inf 
båsudit 	"båssot" V* TV Der1 Der/u/a/åd V Imprt Pl2 	"båssot" V* TV Der1 Der/u/a/åd V Inf 
båssolit 	"båssot" V* TV Der1 Der/l V Inf 	"båssot" V* TV Der1 Der/l V Imprt Pl2 
båsodit 	"båssot" V* TV Der1 Der/d V Imprt Pl2 	"båssot" V* TV Der1 Der/d V Inf 
bådnjålit 	"bådnjålit" V TV Imprt Pl2 	"bådnjålit" V TV Inf 
bådnjåsit 	"bådnjåsit" V IV Imprt Pl2 	"bådnjåsit" V IV Inf 
båvtåtjit 	"båktet" V TV Sup 
båvtedit 	"båktet" V* TV Der1 Der/d V Imprt Pl2 	"båktet" V* TV Der1 Der/d V Inf 
båtjestit 	"båtjestit" V TV Imprt Pl2 	"båtjestit" V TV Inf 
båtjedit 	"båhtjet" V* TV Der1 Der/d V Imprt Pl2 	"båhtjet" V* TV Der1 Der/d V Inf 
båtjestit 	"båtjestit" V TV Imprt Pl2 	"båtjestit" V TV Inf 
buktalit 	"buktalit" V TV Imprt Pl2 	"buktalit" V TV Inf 
buktelit 	"buktet" V* TV Der1 Der/l V Imprt Pl2 	"buktet" V* TV Der1 Der/l V Inf 
bultjedit 	"bultjedit" V IV Imprt Pl2 	"bultjedit" V IV Inf 
buojddodit 	"buojddodit" V TV Inf 	"buojddodit" V TV Imprt Pl2 
buojddolit 	"buojddot" V* IV Der1 Der/l V Imprt Pl2 	"buojddot" V* IV Der1 Der/l V Inf 
buoktjalit 	"buoktjat" V* IV Der1 Der/l V Inf 	"buoktjat" V* IV Der1 Der/l V Imprt Pl2 
buolládit 	"buollát" V* IV Der1 Der/d V Imprt Pl2 	"buollát" V* IV Der1 Der/d V Inf 
buolatjit 	"buolatjit" V IV Inf 	"buolatjit" V IV Imprt Pl2 
buolestit 	"buollet" V* IV Der1 Der/st V Inf 	"buollet" V* IV Der1 Der/st V Imprt Pl2 
buollelit 	"buollet" V* IV Der1 Der/l V Imprt Pl2 	"buollet" V* IV Der1 Der/l V Inf 
buonjostit 	"buonjostit" V TV Inf 	"buonjostit" V TV Imprt Pl2 
buonjodit 	"buonjodit" V TV Inf 	"buonjodit" V TV Imprt Pl2 
buonjostit 	"buonjostit" V TV Inf 	"buonjostit" V TV Imprt Pl2 
buoredit 	"buoredit" V TV Imprt Pl2 	"buoredit" V TV Inf 
buorránit 	"buorránit" V IV Inf 	"buorránit" V IV Imprt Pl2 
buorástahttalit 	"buorástahttalit" V TV Imprt Pl2 	"buorástahttalit" V TV Inf 
buovtjadit 	"buoktjat" V* IV Der1 Der/u/a/åd V Imprt Pl2 	"buoktjat" V* IV Der1 Der/d V Inf 	"buoktjat" V* IV Der1 Der/u/a/åd V Inf 	"buoktjat" V* IV Der1 Der/d V Imprt Pl2 
buovtjadit 	"buoktjat" V* IV Der1 Der/u/a/åd V Imprt Pl2 	"buoktjat" V* IV Der1 Der/d V Inf 	"buoktjat" V* IV Der1 Der/u/a/åd V Inf 	"buoktjat" V* IV Der1 Der/d V Imprt Pl2 
buotsadit 	"buohtsat" V* IV Der1 Der/d V Imprt Pl2 	"buohtsat" V* IV Der1 Der/u/a/åd V Inf 	"buohtsat" V* IV Der1 Der/d V Inf 	"buohtsat" V* IV Der1 Der/u/a/åd V Imprt Pl2 
buotsadit 	"buohtsat" V* IV Der1 Der/d V Imprt Pl2 	"buohtsat" V* IV Der1 Der/u/a/åd V Inf 	"buohtsat" V* IV Der1 Der/d V Inf 	"buohtsat" V* IV Der1 Der/u/a/åd V Imprt Pl2 
buotsastit 	"buohtsat" V* IV Der1 Der/st V Imprt Pl2 	"buohtsat" V* IV Der1 Der/st V Inf 
buododit 	"buodot" V* TV Der1 Der/d V Imprt Pl2 	"buodot" V* TV Der1 Der/d V Inf 
buossjodit 	"buossjodit" V TV Imprt Pl2 	"buossjodit" V TV Inf 
buossjodit 	"buossjodit" V TV Imprt Pl2 	"buossjodit" V TV Inf 
buossjolit 	"buossjot" V* IV Der1 Der/l V Imprt Pl2 	"buossjot" V* IV Der1 Der/l V Inf 
buskedit 	"buskedit" V IV Imprt Pl2 	"buskedit" V IV Inf 
buvvudit 	"buvvut" V* Der1 Der/d V Inf 	"buvvut" V* Der1 Der/d V Imprt Pl2 
buvedit 	"buvvet" V* TV Der1 Der/d V Imprt Pl2 	"buvvet" V* TV Der1 Der/d V Inf 
buvtadit 	"buvtadit" V TV Imprt Pl2 	"buvtadit" V TV Inf 
buvtedit 	"buktet" V* TV Der1 Der/d V Inf 	"buktet" V* TV Der1 Der/d V Imprt Pl2 
buvtestit 	"buktet" V* TV Der1 Der/st V Imprt Pl2 	"buktet" V* TV Der1 Der/st V Inf 
buvtedit 	"buktet" V* TV Der1 Der/d V Inf 	"buktet" V* TV Der1 Der/d V Imprt Pl2 
budáldit 	"budáldit" V IV Imprt Pl2 	"budáldit" V IV Inf 
bággidit 	"bággit" V* TV Der1 Der/d V Inf 	"bággit" V* TV Der1 Der/d V Imprt Pl2 
báhtsadit 	"báhtsadit" V TV Imprt Pl2 	"báhtsadit" V TV Inf 
báhtsadit 	"báhtsadit" V TV Imprt Pl2 	"báhtsadit" V TV Inf 
báhtselit 	"báhtset" V* IV Der1 Der/l V Imprt Pl2 	"báhtset" V* IV Der1 Der/l V Inf 
báhkadit 	"báhkadit" V TV Imprt Pl2 	"báhkadit" V TV Inf 
báhkkanit 	"báhkkanit" V IV Inf 	"báhkkanit" V IV Imprt Pl2 
báhkkudit 	"báhkkut" V* TV Der1 Der/d V Imprt Pl2 	"báhkkut" V* TV Der1 Der/d V Inf 
báhtarit 	"báhtarit" V IV Imprt Pl2 	"báhtarit" V IV Inf 
bájnestit 	"bájnnet" V* TV Der1 Der/st V Inf 	"bájnnet" V* TV Der1 Der/st V Imprt Pl2 
bájnedit 	"bájnedit" V TV Imprt Pl2 	"bájnedit" V TV Inf 
bájttelit 	"bájttel" A* Adv 
bájttustit 	"bájttut" V* Der1 Der/st V Imprt Pl2 	"bájttut" V* Der1 Der/st V Inf 
bájtestit 	"bájttet" V* TV Der1 Der/st V Imprt Pl2 	"bájttet" V* TV Der1 Der/st V Inf 
bájtedit 	"bájttet" V* TV Der1 Der/d V Inf 	"bájttet" V* TV Der1 Der/d V Imprt Pl2 
bállidit 	"bállit" V* IV Der1 Der/d V Imprt Pl2 	"bállit" V* IV Der1 Der/d V Inf 
bálggalit 	"bálggat" V* IV Der1 Der/l V Inf 	"bálggat" V* IV Der1 Der/l V Imprt Pl2 
bálgadit 	"bálggat" V* IV Der1 Der/u/a/åd V Imprt Pl2 	"bálggat" V* IV Der1 Der/u/a/åd V Inf 	"bálggat" V* IV Der1 Der/d V Imprt Pl2 	"bálggat" V* IV Der1 Der/d V Inf 
bálgadit 	"bálggat" V* IV Der1 Der/u/a/åd V Imprt Pl2 	"bálggat" V* IV Der1 Der/u/a/åd V Inf 	"bálggat" V* IV Der1 Der/d V Imprt Pl2 	"bálggat" V* IV Der1 Der/d V Inf 
bálkkistit 	"bálkkit" V* TV Der1 Der/st V Inf 	"bálkkit" V* TV Der1 Der/st V Imprt Pl2 
bálkudit 	"bálkkot" V* TV Der1 Der/u/a/åd V Inf 	"bálkkot" V* TV Der1 Der/u/a/åd V Imprt Pl2 
bálkkolit 	"bálkkot" V* TV Der1 Der/l V Imprt Pl2 	"bálkkot" V* TV Der1 Der/l V Inf 
bálkkásit 	"bálkká" N Sg Ill PxSg2 
bárdestit 	"bárddet" V* TV Der1 Der/st V Inf 	"bárddet" V* TV Der1 Der/st V Imprt Pl2 
bárddelit 	"bárddelit" V TV Inf 	"bárddelit" V TV Imprt Pl2 
báttastit 	"báddat" V* TV Der1 Der/st V Imprt Pl2 	"báddat" V* TV Der1 Der/st V Inf 
bávkkalit 	"bávkkalit" V TV Imprt Pl2 	"bávkkalit" V TV Inf 
bávkedit 	"bávkedit" V IV Inf 	"bávkedit" V IV Imprt Pl2 
bávkedit 	"bávkedit" V IV Inf 	"bávkedit" V IV Imprt Pl2 
bávkodit 	"bávkodit" V TV Imprt Pl2 	"bávkodit" V TV Inf 
bávtjastit 	"báktjat" V* IV Der1 Der/st V Inf 	"báktjat" V* IV Der1 Der/st V Imprt Pl2 
bátsestit 	"báhtset" V* IV Der1 Der/st V Inf 	"báhtset" V* IV Der1 Der/st V Imprt Pl2 
bátsedit 	"bátsedit" V TV Imprt Pl2 	"bátsedit" V TV Inf 
bátsestit 	"báhtset" V* IV Der1 Der/st V Inf 	"báhtset" V* IV Der1 Der/st V Imprt Pl2 
tsagádit 	"tsahkat" V* IV Der1 Der/d V Imprt Pl2 	"tsahkat" V* IV Der1 Der/u/a/åd V Imprt Pl2 	"tsahkat" V* IV Der1 Der/u/a/åd V Inf 	"tsahkat" V* IV Der1 Der/d V Inf 
tsaggasit 	"tsaggasit" V IV Inf 	"tsaggasit" V IV Imprt Pl2 	"tsakkas" A* Adv 
tsahkkidit 	"tsahkkidit" V TV Imprt Pl2 	"tsahkkidit" V TV Inf 
tsakkadit 	"tsaggat" V* TV Der1 Der/d V Imprt Pl2 	"tsaggat" V* TV Der1 Der/d V Inf 	"tsaggat" V* TV Der1 Der/u/a/åd V Imprt Pl2 	"tsaggat" V* TV Der1 Der/u/a/åd V Inf 
tsakkastit 	"tsakkastit" V TV Imprt Pl2 	"tsakkastit" V TV Inf 
tsavedit 	"tsavvet" V* IV Der1 Der/d V Imprt Pl2 	"tsavvet" V* IV Der1 Der/d V Inf 
tsavkedit 	"tsavkedit" V IV Inf 	"tsavkedit" V IV Imprt Pl2 
tsieggadit 	"tsieggadit" V TV Imprt Pl2 	"tsieggadit" V TV Inf 
tsieggadit 	"tsieggadit" V TV Imprt Pl2 	"tsieggadit" V TV Inf 
tsiekkastit 	"tsieggat" V* IV Der1 Der/st V Inf 	"tsieggat" V* IV Der1 Der/st V Imprt Pl2 
tsehkudit 	"tsehkudit" V IV Imprt Pl2 	"tsehkudit" V IV Inf 
tsibbmalit 	"tsibbmat" V* TV Der1 Der/l V Inf 	"tsibbmat" V* TV Der1 Der/l V Imprt Pl2 
tsiebadit 	"tsiehpat" V* TV Der1 Der/d V Imprt Pl2 	"tsiehpat" V* TV Der1 Der/d V Inf 	"tsiehpat" V* TV Der1 Der/u/a/åd V Inf 	"tsiehpat" V* TV Der1 Der/u/a/åd V Imprt Pl2 
tsiebastit 	"tsiebastit" V TV Imprt Pl2 	"tsiebastit" V TV Inf 
tsieggadit 	"tsieggadit" V TV Imprt Pl2 	"tsieggadit" V TV Inf 
tsiekkadit 	"tsiekkadit" V IV Imprt Pl2 	"tsiekkadit" V IV Inf 
tsiekkadit 	"tsiekkadit" V IV Imprt Pl2 	"tsiekkadit" V IV Inf 
tsiekkastit 	"tsieggat" V* IV Der1 Der/st V Inf 	"tsieggat" V* IV Der1 Der/st V Imprt Pl2 
tsiekkedit 	"tsiekkedit" V IV Imprt Pl2 	"tsiekkedit" V IV Inf 
tsieladit 	"tsieladit" V TV Imprt Pl2 	"tsieladit" V TV Inf 
tsieladit 	"tsieladit" V TV Imprt Pl2 	"tsieladit" V TV Inf 
tsihpputjit 	"tsihpat" V* IV Der/Pass V Sup 
tsibmastit 	"tsibbmat" V* TV Der1 Der/st V Imprt Pl2 	"tsibbmat" V* TV Der1 Der/st V Inf 
tsirggalit 	"tsirggalit" V TV Inf 	"tsirggalit" V TV Imprt Pl2 
tsirgodit 	"tsirgodit" V TV Inf 	"tsirgodit" V TV Imprt Pl2 
tsivkestit 	"tsivkket" V* IV Der1 Der/st V Inf 	"tsivkket" V* IV Der1 Der/st V Imprt Pl2 
tsivnijdit 	"tsivnijdit" V IV Inf 	"tsivnijdit" V IV Imprt Pl2 
tsoagostit 	"tsoahkot" V* IV Der1 Der/st V Inf 	"tsoahkot" V* IV Der1 Der/st V Imprt Pl2 
tsoagodit 	"tsoagodit" V TV Imprt Pl2 	"tsoagodit" V TV Inf 
tsoahkodit 	"tsoahkodit" V TV Inf 	"tsoahkodit" V TV Imprt Pl2 
tsoahkodit 	"tsoahkodit" V TV Inf 	"tsoahkodit" V TV Imprt Pl2 
tsoahkolit 	"tsoahkolit" V IV Inf 	"tsoahkolit" V IV Imprt Pl2 
tsåggålit 	"tsåggålit" V TV Imprt Pl2 	"tsåggålit" V TV Inf 
tsåjtsestit 	"tsåjtsestit" V IV Imprt Pl2 	"tsåjtsestit" V IV Inf 
tsåkkådit 	"tsåkkådit" V TV Imprt Pl2 	"tsåkkådit" V TV Inf 
tsuovkkanit 	"tsuovkkanit" V IV Imprt Pl2 	"tsuovkkanit" V IV Inf 
tsuovkodit 	"tsuovkodit" V TV Imprt Pl2 	"tsuovkodit" V TV Inf 
tsuskedit 	"tsuskedit" V IV Imprt Pl2 	"tsuskedit" V IV Inf 
tsuvkedit 	"tsuvkket" V* TV Der1 Der/d V Inf 	"tsuvkket" V* TV Der1 Der/d V Imprt Pl2 
tsábbmelit 	"tsábbmet" V* TV Der1 Der/l V Inf 	"tsábbmet" V* TV Der1 Der/l V Imprt Pl2 
tsáhkastit 	"tsáhkkat" V* IV Der1 Der/st V Imprt Pl2 	"tsáhkkat" V* IV Der1 Der/st V Inf 
tsáhpalit 	"tsáhpat" V* TV Der1 Der/l V Imprt Pl2 	"tsáhpat" V* TV Der1 Der/l V Inf 
tsábmatjit 	"tsábmatjit" V TV Imprt Pl2 	"tsábmatjit" V TV Inf 
dadjalit 	"dadjalit" V IV Inf 	"dadjalit" V IV Imprt Pl2 
dagádit 	"dagádit" V TV Inf 	"dagádit" V TV Imprt Pl2 
dagádit 	"dagádit" V TV Inf 	"dagádit" V TV Imprt Pl2 
dahkalit 	"dahkat" V* TV Der1 Der/l V Imprt Pl2 	"dahkat" V* TV Der1 Der/l V Inf 
dahppasit 	"dahppasit" V IV Inf 	"dahpas" A* Adv 	"dahppasit" V IV Imprt Pl2 
dajádit 	"dadjat" V* TV Der1 Der/d V Imprt Pl2 	"dadjat" V* TV Der1 Der/d V Inf 	"dadjat" V* TV Der1 Der/u/a/åd V Inf 	"dadjat" V* TV Der1 Der/u/a/åd V Imprt Pl2 
darvvalit 	"darvvat" V* TV Der1 Der/l V Imprt Pl2 	"darvvat" V* TV Der1 Der/l V Inf 
dasádit 	"dassat" V* TV Der1 Der/u/a/åd V Imprt Pl2 	"dassat" V* TV Der1 Der/u/a/åd V Inf 	"dassat" V* TV Der1 Der/d V Imprt Pl2 	"dassat" V* TV Der1 Der/d V Inf 
dassalit 	"dassalit" V TV Imprt Pl2 	"dassalit" V TV Inf 
davedit 	"davedit" V TV Imprt Pl2 	"davedit" V TV Inf 
davkadit 	"davkkat" V* TV Der1 Der/d V Inf 	"davkkat" V* TV Der1 Der/d V Imprt Pl2 	"davkkat" V* TV Der1 Der/u/a/åd V Inf 	"davkkat" V* TV Der1 Der/u/a/åd V Imprt Pl2 
davkastit 	"davkkat" V* TV Der1 Der/st V Inf 	"davkkat" V* TV Der1 Der/st V Imprt Pl2 
davvánit 	"davvánit" V IV Imprt Pl2 	"davvánit" V IV Inf 
dieddelit 	"dieddelit" V TV Imprt Pl2 	"dieddelit" V TV Inf 
dieddelit 	"dieddelit" V TV Imprt Pl2 	"dieddelit" V TV Inf 
dæddásit 	"dieddet" V* TV Der3 Actor N Sg Ill PxSg2 
dierredit 	"dierredit" V TV Inf 	"dierredit" V TV Imprt Pl2 
diettedit 	"dieddet" V* TV Der1 Der/d V Inf 	"dieddet" V* TV Der1 Der/d V Imprt Pl2 
dievdedit 	"dievddet" V* TV Der1 Der/d V Inf 	"dievddet" V* TV Der1 Der/d V Imprt Pl2 
dievddelit 	"dievddet" V* TV Der1 Der/l V Imprt Pl2 	"dievddet" V* TV Der1 Der/l V Inf 
dieverdit 	"dieverdit" V IV Inf 	"dieverdit" V IV Imprt Pl2 
deludit 	"dællot" V* IV Der1 Der/u/a/åd V Imprt Pl2 	"dællot" V* IV Der1 Der/u/a/åd V Inf 
diehtalit 	"diehtalit" V TV Inf 	"diehtalit" V TV Imprt Pl2 
diededit 	"diededit" V TV Imprt Pl2 	"diededit" V TV Inf 
dimátjit 	"dibmat" V IV Sup 
dibmadit 	"dibmadit" V TV Imprt Pl2 	"dibmadit" V TV Inf 
divudit 	"divudit" V IV Imprt Pl2 	"divudit" V IV Inf 
divrrodit 	"divrrodit" V TV Imprt Pl2 	"divrrodit" V TV Inf 
divtestit 	"diktet" V* TV Der1 Der/st V Inf 	"diktet" V* TV Der1 Der/st V Imprt Pl2 
divtátjit 	"diktet" V TV Sup 
divodit 	"divodit" V TV Inf 	"divodit" V TV Imprt Pl2 
divostit 	"divvot" V* TV Der1 Der/st V Imprt Pl2 	"divvot" V* TV Der1 Der/st V Inf 
divvolit 	"divvot" V* TV Der1 Der/l V Inf 	"divvot" V* TV Der1 Der/l V Imprt Pl2 
doadjelit 	"doadjet" V* TV Der1 Der/l V Inf 	"doadjet" V* TV Der1 Der/l V Imprt Pl2 
doahpolit 	"doahpolit" V TV Imprt Pl2 	"doahpolit" V TV Inf 
doajvodit 	"doajvvot" V* TV Der1 Der/d V Imprt Pl2 	"doajvvot" V* TV Der1 Der/d V Inf 
doajestit 	"doadjet" V* TV Der1 Der/st V Inf 	"doadjet" V* TV Der1 Der/st V Imprt Pl2 
dåladit 	"dållat" V* TV Der1 Der/d V Inf 	"dållat" V* TV Der1 Der/u/a/åd V Inf 	"dållat" V* TV Der1 Der/d V Imprt Pl2 	"dållat" V* TV Der1 Der/u/a/åd V Imprt Pl2 
dåladit 	"dållat" V* TV Der1 Der/d V Inf 	"dållat" V* TV Der1 Der/u/a/åd V Inf 	"dållat" V* TV Der1 Der/d V Imprt Pl2 	"dållat" V* TV Der1 Der/u/a/åd V Imprt Pl2 
doalvvolit 	"doalvvolit" V TV Imprt Pl2 	"doalvvolit" V TV Inf 
doalvodit 	"doalvodit" V TV Inf 	"doalvodit" V TV Imprt Pl2 
dåmadit 	"dåmadit" V TV Imprt Pl2 	"dåmadit" V TV Inf 
doargestit 	"doargestit" V IV Inf 	"doargestit" V IV Imprt Pl2 
doarestit 	"doarestit" V IV Inf 	"doarestit" V IV Imprt Pl2 
doarjjalit 	"doarjjalit" V TV Imprt Pl2 	"doarjjalit" V TV Inf 
doarjodit 	"doarjodit" V TV Imprt Pl2 	"doarjodit" V TV Inf 
doarostit 	"doarrot" V* IV Der1 Der/st V Imprt Pl2 	"doarrot" V* IV Der1 Der/st V Inf 
doarredit 	"doarredit" V TV Imprt Pl2 	"doarredit" V TV Inf 
doarredit 	"doarredit" V TV Imprt Pl2 	"doarredit" V TV Inf 
doarodit 	"doarrot" V* IV Der1 Der/d V Imprt Pl2 	"doarrot" V* IV Der1 Der/d V Inf 
dåbådit 	"dåbådit" V IV Inf 	"dåbådit" V IV Imprt Pl2 
dåbudit 	"doahpot" V* TV Der1 Der/u/a/åd V Inf 	"doahpot" V* TV Der1 Der/u/a/åd V Imprt Pl2 
dådjålit 	"dådjålit" V TV Inf 	"dådjålit" V TV Imprt Pl2 
dåhkkidit 	"dåhkkidit" V TV Imprt Pl2 	"dåhkkidit" V TV Inf 
dåjdåtjit 	"dåjddet" V TV Sup 
dåjdestit 	"dåjdestit" V TV Imprt Pl2 	"dåjdestit" V TV Inf 
dåjddelit 	"dåjddelit" V TV Inf 	"dåjddelit" V TV Imprt Pl2 
dåjvudit 	"doajvvot" V* TV Der1 Der/u/a/åd V Inf 	"doajvvot" V* TV Der1 Der/u/a/åd V Imprt Pl2 
dållidit 	"dållidit" V TV Inf 	"dållidit" V TV Imprt Pl2 
dållistit 	"dållit" V* TV Der1 Der/st V Imprt Pl2 	"dållit" V* TV Der1 Der/st V Inf 
dålvudit 	"dålvudit" V TV Inf 	"dålvudit" V TV Imprt Pl2 
dåppedit 	"dåppedit" V TV Inf 	"dåppedit" V TV Imprt Pl2 
dårrånit 	"dårrånit" V IV Imprt Pl2 	"dårrånit" V IV Inf 
dårjudit 	"doarjjot" V* TV Der1 Der/u/a/åd V Imprt Pl2 	"doarjjot" V* TV Der1 Der/u/a/åd V Inf 
dårudit 	"doarrot" V* IV Der1 Der/u/a/åd V Imprt Pl2 	"doarrot" V* IV Der1 Der/u/a/åd V Inf 
dårrånit 	"dårrånit" V IV Imprt Pl2 	"dårrånit" V IV Inf 
duhtadit 	"duhtadit" V TV Imprt Pl2 	"duhtadit" V TV Inf 
dulvvadit 	"dulvvadit" V TV Inf 	"dulvvadit" V TV Imprt Pl2 
dulvvalit 	"dulvvat" V* IV Der1 Der/l V Inf 	"dulvvat" V* IV Der1 Der/l V Imprt Pl2 
dulvastit 	"dulvvat" V* IV Der1 Der/st V Inf 	"dulvvat" V* IV Der1 Der/st V Imprt Pl2 
duobbánit 	"duobbánit" V IV Imprt Pl2 	"duobbánit" V IV Inf 
duohpanit 	"duohpanit" V IV Imprt Pl2 	"duohpanit" V IV Inf 
duohtadit 	"duohtadit" V TV Inf 	"duohtadit" V TV Imprt Pl2 
duogŋadit 	"duogŋadit" V TV Inf 	"duogŋadit" V TV Imprt Pl2 
duolbagit 	"duolbak" A* Adv 
duolldalit 	"duolldat" V* IV Der1 Der/l V Inf 	"duolldat" V* IV Der1 Der/l V Imprt Pl2 
duoldadit 	"duoldadit" V TV Imprt Pl2 	"duoldadit" V TV Inf 
duoldadit 	"duoldadit" V TV Imprt Pl2 	"duoldadit" V TV Inf 
duoldatjit 	"duolldat" V IV Sup 
duolmastit 	"duolmastit" V TV Inf 	"duolmastit" V TV Imprt Pl2 
duolvvadit 	"duolvvadit" V TV Imprt Pl2 	"duolvvadit" V TV Inf 
duolvatjit 	"duolvvat" V IV Sup 
duoppedit 	"duoppedit" V TV Imprt Pl2 	"duoppedit" V TV Inf 
duoradit 	"duorrat" V* TV Der1 Der/u/a/åd V Inf 	"duorrat" V* TV Der1 Der/u/a/åd V Imprt Pl2 	"duorrat" V* TV Der1 Der/d V Imprt Pl2 	"duorrat" V* TV Der1 Der/d V Inf 
duorralit 	"duorrat" V* TV Der1 Der/l V Imprt Pl2 	"duorrat" V* TV Der1 Der/l V Inf 
duodastit 	"duodastit" V TV Inf 	"duodastit" V TV Imprt Pl2 
duvddelit 	"duvddet" V* TV Der1 Der/l V Inf 	"duvddet" V* TV Der1 Der/l V Imprt Pl2 
duvkestit 	"duvkestit" V IV Imprt Pl2 	"duvkestit" V IV Inf 
dudádit 	"duhtat" V* IV Der1 Der/u/a/åd V Inf 	"duhtat" V* IV Der1 Der/d V Imprt Pl2 	"duhtat" V* IV Der1 Der/u/a/åd V Imprt Pl2 	"duhtat" V* IV Der1 Der/d V Inf 
dábbánit 	"dábbánit" V IV Imprt Pl2 	"dábbánit" V IV Inf 
dádjadit 	"dádjadit" V TV Imprt Pl2 	"dádjadit" V TV Inf 
dájudit 	"dádjot" V* IV Der1 Der/u/a/åd V Imprt Pl2 	"dádjot" V* IV Der1 Der/u/a/åd V Inf 
dájodit 	"dádjot" V* IV Der1 Der/d V Imprt Pl2 	"dádjot" V* IV Der1 Der/d V Inf 
dállidit 	"dállit" V* TV Der1 Der/d V Imprt Pl2 	"dállit" V* TV Der1 Der/d V Inf 
dálkastit 	"dálkastit" V TV Imprt Pl2 	"dálkastit" V TV Inf 
dálkudit 	"dálkudit" V TV Inf 	"dálkudit" V TV Imprt Pl2 
dálvadit 	"dálvadit" V IV Imprt Pl2 	"dálvadit" V IV Inf 
dáppedit 	"dáppedit" V TV Inf 	"dáppedit" V TV Imprt Pl2 
dárkestit 	"dárkestit" V TV Inf 	"dárkestit" V TV Imprt Pl2 
dássedit 	"dássedit" V TV Imprt Pl2 	"dássedit" V TV Inf 
iehpedit 	"iehpedit" V TV Imprt Pl2 	"iehpedit" V TV Inf 
ælládit 	"ælládit" V TV Inf 	"ælládit" V TV Imprt Pl2 
ieledit 	"ieledit" V TV Inf 	"ieledit" V TV Imprt Pl2 
ællásit 	"ielle" N Sg Ill PxSg2 	"iellet" V* TV Der3 Actor N Sg Ill PxSg2 
ienedit 	"ienedit" V TV Inf 	"ienedit" V TV Imprt Pl2 
ærránit 	"ærránit" V IV Inf 	"ærránit" V IV Imprt Pl2 
ellusit 	"ællo" N Sg Ill PxSg2 
ettudit 	"æddot" V* IV Der1 Der/u/a/åd V Inf 	"æddot" V* IV Der1 Der/u/a/åd V Imprt Pl2 
fuojkadit 	"fuojkadit" V IV Imprt Pl2 	"fuojkadit" V IV Inf 
fággádit 	"fággádit" V IV Imprt Pl2 	"fággádit" V IV Inf 
fállalit 	"fállat" V* TV Der1 Der/l V Imprt Pl2 	"fállat" V* TV Der1 Der/l V Inf 
fábmodit 	"fábmodit" V TV Imprt Pl2 	"fábmodit" V TV Inf 
gabedit 	"gahpet" V* TV Der1 Der/d V Imprt Pl2 	"gahpet" V* TV Der1 Der/d V Inf 
gattsadit 	"gadtsat" V* TV Der1 Der/u/a/åd V Imprt Pl2 	"gadtsat" V* TV Der1 Der/d V Imprt Pl2 	"gadtsat" V* TV Der1 Der/d V Inf 	"gadtsat" V* TV Der1 Der/u/a/åd V Inf 
gattsastit 	"gattsastit" V TV Inf 	"gattsastit" V TV Imprt Pl2 
gahtjadit 	"gahtjadit" V TV Inf 	"gahtjadit" V TV Imprt Pl2 
gahtjadit 	"gahtjadit" V TV Inf 	"gahtjadit" V TV Imprt Pl2 
gahtjalit 	"gahtjalit" V TV Imprt Pl2 	"gahtjalit" V TV Inf 
gajkedit 	"gajkedit" V TV Imprt Pl2 	"gajkedit" V TV Inf 
gajkedit 	"gajkedit" V TV Imprt Pl2 	"gajkedit" V TV Inf 
gajkudit 	"gajkudit" V TV Imprt Pl2 	"gajkudit" V TV Inf 
gajkodit 	"gajkkot" V* TV Der1 Der/d V Inf 	"gajkkot" V* TV Der1 Der/d V Imprt Pl2 
gajkkudit 	"gajkkut" V* Der1 Der/d V Inf 	"gajkkut" V* Der1 Der/d V Imprt Pl2 
gallidit 	"gallidit" V TV Inf 	"gallidit" V TV Imprt Pl2 
gallidit 	"gallidit" V TV Inf 	"gallidit" V TV Imprt Pl2 
gallánit 	"gallánit" V IV Imprt Pl2 	"gallánit" V IV Inf 
galmmudit 	"galmmut" V* Der1 Der/d V Inf 	"galmmut" V* Der1 Der/d V Imprt Pl2 
galmestit 	"galmestit" V IV Inf 	"galmestit" V IV Imprt Pl2 
galmedit 	"galmmet" V* IV Der1 Der/d V Imprt Pl2 	"galmmet" V* IV Der1 Der/d V Inf 
galmestit 	"galmestit" V IV Inf 	"galmestit" V IV Imprt Pl2 
ganástit 	"ganástit" V IV Imprt Pl2 	"ganástit" V IV Inf 
ganjáldit 	"ganjáldit" V IV Imprt Pl2 	"ganjáldit" V IV Inf 
garádit 	"garádit" V TV Imprt Pl2 	"garádit" V TV Inf 
garádit 	"garádit" V TV Imprt Pl2 	"garádit" V TV Inf 
garttsasit 	"garttsa" N Sg Ill PxSg2 
gartsastit 	"gartsastit" V TV Imprt Pl2 	"gartsastit" V TV Inf 
garradit 	"garrat" V* IV Der1 Der/d V Inf 	"garrat" V* IV Der1 Der/u/a/åd V Imprt Pl2 	"garrat" V* IV Der1 Der/d V Imprt Pl2 	"garrat" V* IV Der1 Der/u/a/åd V Inf 
garrodit 	"garrodit" V TV Inf 	"garrodit" V TV Imprt Pl2 
garvvelit 	"garvvet" V* TV Der1 Der/l V Inf 	"garvvet" V* TV Der1 Der/l V Imprt Pl2 
garvestit 	"garvvet" V* TV Der1 Der/st V Inf 	"garvvet" V* TV Der1 Der/st V Imprt Pl2 
garvedit 	"garvvet" V* TV Der1 Der/d V Imprt Pl2 	"garvvet" V* TV Der1 Der/d V Inf 
garvvásit 	"garvvet" V* TV Der3 Actor N Sg Ill PxSg2 
gaskatjit 	"gasskat" V TV Sup 
gaskostit 	"gaskostit" V TV Inf 	"gaskostit" V TV Imprt Pl2 
gavtjadit 	"gavttjat" V* IV Der1 Der/u/a/åd V Inf 	"gavttjat" V* IV Der1 Der/d V Inf 	"gavttjat" V* IV Der1 Der/d V Imprt Pl2 	"gavttjat" V* IV Der1 Der/u/a/åd V Imprt Pl2 
gavtjatjit 	"gavttjat" V IV Sup 
gadtsasit 	"gadtsa" N Sg Ill PxSg2 
gatjádit 	"gatjádit" V TV Inf 	"gatjádit" V TV Imprt Pl2 
gatjádit 	"gatjádit" V TV Inf 	"gatjádit" V TV Imprt Pl2 
giettsedit 	"giettsedit" V TV Inf 	"giettsedit" V TV Imprt Pl2 
giehpedit 	"giehpedit" V TV Inf 	"giehpedit" V TV Imprt Pl2 
giehpedit 	"giehpedit" V TV Inf 	"giehpedit" V TV Imprt Pl2 
giehpedit 	"giehpedit" V TV Inf 	"giehpedit" V TV Imprt Pl2 
giehpedit 	"giehpedit" V TV Inf 	"giehpedit" V TV Imprt Pl2 
gæhppánit 	"gæhppánit" V IV Inf 	"gæhppánit" V IV Imprt Pl2 
gielatjit 	"giellat" V TV Sup 
gierdadit 	"gierddat" V* TV Der1 Der/d V Imprt Pl2 	"gierddat" V* TV Der1 Der/u/a/åd V Imprt Pl2 	"gierddat" V* TV Der1 Der/d V Inf 	"gierddat" V* TV Der1 Der/u/a/åd V Inf 
gierdastit 	"gierddat" V* TV Der1 Der/st V Inf 	"gierddat" V* TV Der1 Der/st V Imprt Pl2 
giesatjit 	"giessat" V TV Sup 
giesedit 	"giesedit" V TV Imprt Pl2 	"giesedit" V TV Inf 
giesedit 	"giesedit" V TV Imprt Pl2 	"giesedit" V TV Inf 
gæssádit 	"gæssádit" V IV Imprt Pl2 	"gæssádit" V IV Inf 
gæssásit 	"giesset" V* TV Der3 Actor N Sg Ill PxSg2 	"giesse" N Sg Ill PxSg2 
gæsástit 	"gæsástit" V TV Inf 	"gæsástit" V TV Imprt Pl2 
gietjedit 	"gietjedit" V IV Inf 	"gietjedit" V IV Imprt Pl2 
gerdudit 	"gærddot" V* TV Der1 Der/u/a/åd V Imprt Pl2 	"gærddot" V* TV Der1 Der/u/a/åd V Inf 
germudit 	"germudit" V IV Inf 
giddanit 	"giddanit" V IV Inf 	"giddanit" V IV Imprt Pl2 
giebadit 	"giebadit" V TV Imprt Pl2 	"giebadit" V TV Inf 
giehtadit 	"giehtadit" V TV Imprt Pl2 	"giehtadit" V TV Inf 
gieldedit 	"gielldet" V* TV Der1 Der/d V Imprt Pl2 	"gielldet" V* TV Der1 Der/d V Inf 
gielestit 	"gielestit" V TV Imprt Pl2 	"gielestit" V TV Inf 
giemardit 	"giemardit" V TV Imprt Pl2 	"giemardit" V TV Inf 
giesadit 	"giesadit" V IV Imprt Pl2 	"giesadit" V IV Inf 
gievddadit 	"gievddadit" V TV Inf 	"gievddadit" V TV Imprt Pl2 
gievrrodit 	"gievrrodit" V TV Imprt Pl2 	"gievrrodit" V TV Inf 
gihpodit 	"gihpodit" V IV Inf 	"gihpodit" V IV Imprt Pl2 
gijnadit 	"gijnnat" V* IV Der1 Der/d V Inf 	"gijnnat" V* IV Der1 Der/u/a/åd V Inf 	"gijnnat" V* IV Der1 Der/d V Imprt Pl2 	"gijnnat" V* IV Der1 Der/u/a/åd V Imprt Pl2 
gijttalit 	"gijttalit" V TV Inf 	"gijttalit" V TV Imprt Pl2 
gillásit 	"gille" N Sg Ill PxSg2 	"gillat" V* TV Der3 Actor N Sg Ill PxSg2 
gilgudit 	"gilgudit" V IV Inf 	"gilgudit" V IV Imprt Pl2 
gimádit 	"gibmat" V* IV Der1 Der/d V Imprt Pl2 	"gibmat" V* IV Der1 Der/d V Inf 	"gibmat" V* IV Der1 Der/u/a/åd V Imprt Pl2 	"gibmat" V* IV Der1 Der/u/a/åd V Inf 
girdatjit 	"girdatjit" V IV Inf 	"girdatjit" V IV Imprt Pl2 
girdedit 	"girddet" V* IV Der1 Der/d V Imprt Pl2 	"girddet" V* IV Der1 Der/d V Inf 
girddelit 	"girddet" V* IV Der1 Der/l V Imprt Pl2 	"girddet" V* IV Der1 Der/l V Inf 
girjodit 	"girjodit" V TV Imprt Pl2 	"girjodit" V TV Inf 
girjodit 	"girjodit" V TV Imprt Pl2 	"girjodit" V TV Inf 
givnjedit 	"givnjedit" V IV Inf 	"givnjedit" V IV Imprt Pl2 
givsedit 	"givsedit" V TV Inf 	"givsedit" V TV Imprt Pl2 
gissjalit 	"gissjat" V* IV Der1 Der/l V Imprt Pl2 	"gissjat" V* IV Der1 Der/l V Inf 
goajkodit 	"goajkkot" V* IV Der1 Der/d V Imprt Pl2 	"goajkkot" V* IV Der1 Der/d V Inf 
goajvvolit 	"goajvvolit" V TV Inf 	"goajvvolit" V TV Imprt Pl2 
goalkkalit 	"goalkkalit" V TV Imprt Pl2 	"goalkkalit" V TV Inf 
goalkodit 	"goalkodit" V TV Imprt Pl2 	"goalkodit" V TV Inf 
goallodit 	"goallodit" V TV Imprt Pl2 	"goallodit" V TV Inf 
goalodit 	"goallot" V* IV Der1 Der/d V Imprt Pl2 	"goallot" V* IV Der1 Der/d V Inf 
goardestit 	"goarddet" V* TV Der1 Der/st V Inf 	"goarddet" V* TV Der1 Der/st V Imprt Pl2 
goarddelit 	"goarddelit" V TV Inf 	"goarddelit" V TV Imprt Pl2 
goarŋŋolit 	"goarŋŋot" V* TV Der1 Der/l V Inf 	"goarŋŋot" V* TV Der1 Der/l V Imprt Pl2 
goaredit 	"goaredit" V TV Inf 	"goaredit" V TV Imprt Pl2 
goarjjadit 	"goarjjadit" V IV Imprt Pl2 	"goarjjadit" V IV Inf 
goarŋodit 	"goarŋŋot" V* TV Der1 Der/d V Imprt Pl2 	"goarŋŋot" V* TV Der1 Der/d V Inf 
goarŋodit 	"goarŋŋot" V* TV Der1 Der/d V Imprt Pl2 	"goarŋŋot" V* TV Der1 Der/d V Inf 
goarodit 	"goarodit" V TV Imprt Pl2 	"goarodit" V TV Inf 
goastedit 	"goastedit" V TV Inf 	"goastedit" V TV Imprt Pl2 
goastedit 	"goastedit" V TV Inf 	"goastedit" V TV Imprt Pl2 
goasstodit 	"goasstodit" V TV Imprt Pl2 	"goasstodit" V TV Inf 
gåtsadit 	"gåtsadit" V TV Imprt Pl2 	"gåtsadit" V TV Inf 
gåtsastit 	"gåhtsat" V* TV Der1 Der/st V Inf 	"gåhtsat" V* TV Der1 Der/st V Imprt Pl2 
gåbådit 	"gåhpåt" V* TV Der1 Der/d V Inf 	"gåhpåt" V* TV Der1 Der/d V Imprt Pl2 	"gåhpåt" V* TV Der1 Der/u/a/åd V Inf 	"gåhpåt" V* TV Der1 Der/u/a/åd V Imprt Pl2 
gåddålit 	"gåddålit" V TV Inf 	"gåddålit" V TV Imprt Pl2 
gåhpåsit 	"gåhpe" N Sg Ill PxSg2 
gåhtjudit 	"gåhtjudit" V IV Imprt Pl2 	"gåhtjudit" V IV Inf 
gåhtjodit 	"gåhttjot" V* TV Der1 Der/d V Inf 	"gåhttjot" V* TV Der1 Der/d V Imprt Pl2 
gåjkkådit 	"gåjkkådit" V TV Imprt Pl2 	"gåjkkådit" V TV Inf 
gåjkkålit 	"gåjkkåt" V* IV Der1 Der/l V Inf 	"gåjkkåt" V* IV Der1 Der/l V Imprt Pl2 
gåjkådit 	"gåjkådit" V IV Inf 	"gåjkådit" V IV Imprt Pl2 
gåjkudit 	"goajkkot" V* IV Der1 Der/u/a/åd V Inf 	"goajkkot" V* IV Der1 Der/u/a/åd V Imprt Pl2 
gåjkåtjit 	"gåjkkåt" V IV Sup 
gåjvudit 	"goajvvot" V* TV Der1 Der/u/a/åd V Imprt Pl2 	"goajvvot" V* TV Der1 Der/u/a/åd V Inf 
gållidit 	"gållit" V* TV Der1 Der/d V Imprt Pl2 	"gållit" V* TV Der1 Der/d V Inf 
gålådit 	"gålådit" V TV Imprt Pl2 	"gålådit" V TV Inf 
gålgådit 	"gålgådit" V TV Inf 	"gålgådit" V TV Imprt Pl2 
gålgådit 	"gålgådit" V TV Inf 	"gålgådit" V TV Imprt Pl2 
gålgijdit 	"gålgijdit" V IV Inf 	"gålgijdit" V IV Imprt Pl2 
gållådit 	"gållådit" V TV Inf 	"gållådit" V TV Imprt Pl2 
gåmedit 	"gåmedit" V TV Inf 	"gåmedit" V TV Imprt Pl2 
gåmodit 	"gåmodit" V TV Inf 	"gåmodit" V TV Imprt Pl2 
gåbmerdit 	"gåbmerdit" V IV Imprt Pl2 	"gåbmerdit" V IV Inf 
gåbmånit 	"gåbmånit" V IV Inf 	"gåbmånit" V IV Imprt Pl2 
gårjudit 	"goarjjot" V* IV Der1 Der/u/a/åd V Imprt Pl2 	"goarjjot" V* IV Der1 Der/u/a/åd V Inf 
gårŋudit 	"goarŋŋot" V* TV Der1 Der/u/a/åd V Inf 	"goarŋŋot" V* TV Der1 Der/u/a/åd V Imprt Pl2 
gårudit 	"gårudit" V TV Imprt Pl2 	"gårudit" V TV Inf 
gåsådit 	"gåsådit" V TV Inf 	"gåsådit" V TV Imprt Pl2 
gåsådit 	"gåsådit" V TV Inf 	"gåsådit" V TV Imprt Pl2 
gåsådit 	"gåsådit" V TV Inf 	"gåsådit" V TV Imprt Pl2 
gåttåtjit 	"gåddet" V TV Sup 
gåttedit 	"gåddet" V* TV Der1 Der/d V Inf 	"gåddet" V* TV Der1 Der/d V Imprt Pl2 
gåvåstit 	"gåvåstit" V TV Inf 	"gåvåstit" V TV Imprt Pl2 
gåvådit 	"gåvådit" V IV Inf 	"gåvådit" V IV Imprt Pl2 
gåtsåtjit 	"gåhtset" V IV Sup 
gåtsedit 	"gåtsedit" V TV Imprt Pl2 	"gåtsedit" V TV Inf 
gåttjådit 	"gåttjådit" V IV Inf 	"gåttjådit" V IV Imprt Pl2 
gåttjåstit 	"gådtjåt" V* IV Der1 Der/st V Imprt Pl2 	"gådtjåt" V* IV Der1 Der/st V Inf 
gåddåsit 	"gådde" N Sg Ill PxSg2 
guhkedit 	"guhkedit" V TV Inf 	"guhkedit" V TV Imprt Pl2 
guhkátjit 	"guhkket" V IV Sup 
gullustit 	"gullut" V* Der1 Der/st V Inf 	"gullut" V* Der1 Der/st V Imprt Pl2 
guládit 	"guládit" V TV Imprt Pl2 	"guládit" V TV Inf 
gulástit 	"gulástit" V TV Inf 	"gulástit" V TV Imprt Pl2 
gulldalit 	"gulldalit" V TV Inf 	"gulldalit" V TV Imprt Pl2 
guoddalit 	"guoddalit" V TV Imprt Pl2 	"guoddalit" V TV Inf 
guokkardit 	"guokkardit" V IV Inf 	"guokkardit" V IV Imprt Pl2 
guoktánit 	"guoktánit" V IV Inf 	"guoktánit" V IV Imprt Pl2 
guoldostit 	"guolldot" V* IV Der1 Der/st V Inf 	"guolldot" V* IV Der1 Der/st V Imprt Pl2 
guoradit 	"guoradit" V TV Imprt Pl2 	"guoradit" V TV Inf 
guorastit 	"guorrat" V* TV Der1 Der/st V Inf 	"guorrat" V* TV Der1 Der/st V Imprt Pl2 
guorbatjit 	"guorbbat" V IV Sup 
guorrasit 	"guorrasit" V IV Inf 	"guorrasit" V IV Imprt Pl2 	"guorra" N Sg Ill PxSg2 
guoskadit 	"guoskadit" V TV Imprt Pl2 	"guoskadit" V TV Inf 
guossodit 	"guossodit" V TV Inf 	"guossodit" V TV Imprt Pl2 
guottadit 	"guottadit" V TV Inf 	"guottadit" V TV Imprt Pl2 
guottedit 	"guottedit" V TV Inf 	"guottedit" V TV Imprt Pl2 
guottedit 	"guottedit" V TV Inf 	"guottedit" V TV Imprt Pl2 
guovggadit 	"guovggat" A* Adv 
guovllalit 	"guovllat" V* TV Der1 Der/l V Inf 	"guovllat" V* TV Der1 Der/l V Imprt Pl2 
guovladit 	"guovladit" V TV Imprt Pl2 	"guovladit" V TV Inf 
guovlastit 	"guovlastit" V TV Inf 	"guovlastit" V TV Imprt Pl2 
guotsadit 	"guotsadit" V TV Imprt Pl2 	"guotsadit" V TV Inf 
guodedit 	"guodet" V* TV Der1 Der/d V Inf 	"guodet" V* TV Der1 Der/d V Imprt Pl2 
guododit 	"guododit" V TV Imprt Pl2 	"guododit" V TV Inf 
gurridit 	"gurrit" V* TV Der1 Der/d V Inf 	"gurrit" V* TV Der1 Der/d V Imprt Pl2 
gurristit 	"gurrit" V* TV Der1 Der/st V Imprt Pl2 	"gurrit" V* TV Der1 Der/st V Inf 
gurggalit 	"gurggalit" V TV Inf 	"gurggalit" V TV Imprt Pl2 
gurgijdit 	"gurgijdit" V IV Imprt Pl2 	"gurgijdit" V IV Inf 
gurgestit 	"gurgestit" V IV Imprt Pl2 	"gurgestit" V IV Inf 
gurgodit 	"gurgodit" V TV Imprt Pl2 	"gurgodit" V TV Inf 
gáddánit 	"gáddánit" V IV Inf 	"gáddánit" V IV Imprt Pl2 
gádjalit 	"gádjat" V* IV Der1 Der/l V Imprt Pl2 	"gádjat" V* IV Der1 Der/l V Inf 
gággasit 	"gágga" N Sg Ill PxSg2 
gáhtjadit 	"gáhtjadit" V TV Imprt Pl2 	"gáhtjadit" V TV Inf 
gáhtjadit 	"gáhtjadit" V TV Imprt Pl2 	"gáhtjadit" V TV Inf 
gáhttjalit 	"gáhttjat" V* IV Der1 Der/l V Inf 	"gáhttjat" V* IV Der1 Der/l V Imprt Pl2 
gájbbedit 	"gájbbedit" V TV Imprt Pl2 	"gájbbedit" V TV Inf 
gájddadit 	"gájddadit" V TV Inf 	"gájddadit" V TV Imprt Pl2 
gájudit 	"gádjot" V* TV Der1 Der/u/a/åd V Imprt Pl2 	"gádjot" V* TV Der1 Der/u/a/åd V Inf 
gákkadit 	"gággat" V* TV Der1 Der/d V Imprt Pl2 	"gággat" V* TV Der1 Der/d V Inf 	"gággat" V* TV Der1 Der/u/a/åd V Imprt Pl2 	"gággat" V* TV Der1 Der/u/a/åd V Inf 
gákkadit 	"gággat" V* TV Der1 Der/d V Imprt Pl2 	"gággat" V* TV Der1 Der/d V Inf 	"gággat" V* TV Der1 Der/u/a/åd V Imprt Pl2 	"gággat" V* TV Der1 Der/u/a/åd V Inf 
gákkastit 	"gággat" V* TV Der1 Der/st V Imprt Pl2 	"gággat" V* TV Der1 Der/st V Inf 
gálatjit 	"gállat" V IV Sup 	"gálatjit" V IV Imprt Pl2 	"gálatjit" V IV Inf 
gálggalit 	"gálggat" V* TV Der1 Der/l V Inf 	"gálggat" V* TV Der1 Der/l V Imprt Pl2 
gálgadit 	"gálggat" V* TV Der1 Der/d V Imprt Pl2 	"gálggat" V* TV Der1 Der/d V Inf 	"gálggat" V* TV Der1 Der/u/a/åd V Imprt Pl2 	"gálggat" V* TV Der1 Der/u/a/åd V Inf 
gáledit 	"gáledit" V TV Imprt Pl2 	"gáledit" V TV Inf 
gámudit 	"gámudit" V IV Imprt Pl2 	"gámudit" V IV Inf 
gánnedit 	"gánnedit" V TV Imprt Pl2 	"gánnedit" V TV Inf 
gánnedit 	"gánnedit" V TV Imprt Pl2 	"gánnedit" V TV Inf 
gárdudit 	"gárddot" V* TV Der1 Der/u/a/åd V Inf 	"gárddot" V* TV Der1 Der/u/a/åd V Imprt Pl2 
gárggalit 	"gárggalit" V TV Imprt Pl2 	"gárggalit" V TV Inf 
gárgestit 	"gárgestit" V IV Inf 	"gárgestit" V IV Imprt Pl2 
gárvedit 	"gárvedit" V TV Imprt Pl2 	"gárvedit" V TV Inf 
gárvedit 	"gárvedit" V TV Imprt Pl2 	"gárvedit" V TV Inf 
gárvodit 	"gárvodit" V TV Inf 	"gárvodit" V TV Imprt Pl2 
gárvodit 	"gárvodit" V TV Inf 	"gárvodit" V TV Imprt Pl2 
gárvvánit 	"gárvvánit" V IV Inf 	"gárvvánit" V IV Imprt Pl2 
gártjedit 	"gártjedit" V TV Inf 	"gártjedit" V TV Imprt Pl2 
gáskatjit 	"gáskatjit" V TV Imprt Pl2 	"gáskatjit" V TV Inf 
gáskestit 	"gáskestit" V TV Inf 	"gáskestit" V TV Imprt Pl2 
gáskestit 	"gáskestit" V TV Inf 	"gáskestit" V TV Imprt Pl2 
gásskásit 	"gásskásit" V IV Imprt Pl2 	"gásskásit" V IV Inf 	"gássket" V* TV Der3 Actor N Sg Ill PxSg2 
gáttedit 	"gáttedit" V TV Inf 	"gáttedit" V TV Imprt Pl2 
gávnadit 	"gávnadit" V IV Imprt Pl2 	"gávnadit" V IV Inf 	"gávnadit" V TV Imprt Pl2 	"gávnadit" V TV Inf 
gávnadit 	"gávnadit" V IV Imprt Pl2 	"gávnadit" V IV Inf 	"gávnadit" V TV Imprt Pl2 	"gávnadit" V TV Inf 
gávvasit 	"gávva" N Sg Ill PxSg2 
hartsastit 	"hartsastit" V TV Inf 	"hartsastit" V TV Imprt Pl2 
hiejtedit 	"hiejtedit" V TV Inf 	"hiejtedit" V TV Imprt Pl2 
hæjttásit 	"hiejttet" V* TV Der3 Actor N Sg Ill PxSg2 
hielkedit 	"hielkedit" V IV Inf 	"hielkedit" V IV Imprt Pl2 
hielkedit 	"hielkedit" V IV Inf 	"hielkedit" V IV Imprt Pl2 
hieredit 	"hieredit" V TV Inf 	"hieredit" V TV Imprt Pl2 
hedjunit 	"hedjunit" V IV Imprt Pl2 	"hedjunit" V IV Inf 
hedjusit 	"hædjo" A Sg Ill PxSg2 
hilgudit 	"hilggot" V* TV Der1 Der/u/a/åd V Inf 	"hilggot" V* TV Der1 Der/u/a/åd V Imprt Pl2 
hibmodit 	"hibmodit" V TV Imprt Pl2 	"hibmodit" V TV Inf 
håladit 	"hållat" V* TV Der1 Der/d V Inf 	"hållat" V* TV Der1 Der/d V Imprt Pl2 
håhttsålit 	"håhttsålit" V TV Imprt Pl2 	"håhttsålit" V TV Inf 
håhtsodit 	"håhtsodit" V TV Imprt Pl2 	"håhtsodit" V TV Inf 
håhkkånit 	"håhkkånit" V IV Inf 	"håhkkånit" V IV Imprt Pl2 
håjggådit 	"håjggådit" V TV Inf 	"håjggådit" V TV Imprt Pl2 
håjgådit 	"håjgådit" V TV Imprt Pl2 	"håjgådit" V TV Inf 
håjgådit 	"håjgådit" V TV Imprt Pl2 	"håjgådit" V TV Inf 
hålvudit 	"hålvvot" V* IV Der1 Der/u/a/åd V Imprt Pl2 	"hålvvot" V* IV Der1 Der/u/a/åd V Inf 
hádjusit 	"hádjusit" V IV Inf 	"hádjusit" V IV Imprt Pl2 
hádjánit 	"hádjánit" V IV Imprt Pl2 	"hádjánit" V IV Inf 
háhppidit 	"háhppidit" V IV Imprt Pl2 	"háhppidit" V IV Inf 
hálbedit 	"hálbedit" V TV Inf 	"hálbedit" V TV Imprt Pl2 
hálbedit 	"hálbedit" V TV Inf 	"hálbedit" V TV Imprt Pl2 
háldadit 	"háldadit" V TV Inf 	"háldadit" V TV Imprt Pl2 
háldatjit 	"hálldat" V TV Sup 
háledit 	"háledit" V IV Imprt Pl2 	"háledit" V IV Inf 
háledit 	"háledit" V IV Imprt Pl2 	"háledit" V IV Inf 
hálijdit 	"hálijdit" V TV Inf 	"hálijdit" V TV Imprt Pl2 
hármmadit 	"hármmadit" Adv 
hárjjidit 	"hárjjidit" V TV Imprt Pl2 	"hárjjidit" V TV Inf 
hárjjánit 	"hárjjánit" V IV Inf 	"hárjjánit" V IV Imprt Pl2 
hásstalit 	"hásstalit" V TV Imprt Pl2 	"hásstalit" V TV Inf 
hástodit 	"hástodit" V TV Imprt Pl2 	"hástodit" V TV Inf 
hávddádit 	"hávddádit" V TV Inf 	"hávddádit" V TV Imprt Pl2 
hávkkadit 	"hávkkadit" V TV Imprt Pl2 	"hávkkadit" V TV Inf 
idjadit 	"idjadit" V IV Inf 	"idjadit" V IV Imprt Pl2 
illastit 	"illastit" V TV Inf 	"illastit" V TV Imprt Pl2 
illusit 	"illo" N Sg Ill PxSg2 
ilmodit 	"ilmodit" V TV Imprt Pl2 	"ilmodit" V TV Inf 
irggedit 	"irggedit" V IV Inf 	"irggedit" V IV Imprt Pl2 
irrodit 	"irrodit" V TV Inf 	"irrodit" V TV Imprt Pl2 
idedit 	"ihtet" V* IV Der1 Der/d V Imprt Pl2 	"ihtet" V* IV Der1 Der/d V Inf 
idestit 	"ihtet" V* IV Der1 Der/st V Inf 	"ihtet" V* IV Der1 Der/st V Imprt Pl2 
jallutjit 	"jallat" V* TV Der/Pass V Sup 
jalástit 	"jalástit" V TV Inf 	"jalástit" V TV Imprt Pl2 
jiekkaldit 	"jiekkaldit" V IV Inf 	"jiekkaldit" V IV Imprt Pl2 
jienastit 	"jienastit" V TV Inf 	"jienastit" V TV Imprt Pl2 
jieppadit 	"jieppadit" V IV Imprt Pl2 	"jieppadit" V IV Inf 
jiednadit 	"jiednadit" V TV Imprt Pl2 	"jiednadit" V TV Inf 
joajmmodit 	"joajmmodit" V TV Imprt Pl2 	"joajmmodit" V TV Inf 
jåhtålit 	"jåhtålit" V IV Imprt Pl2 	"jåhtålit" V IV Inf 
jåhttådit 	"jåhttådit" V IV Imprt Pl2 	"jåhttådit" V IV Inf 
jåhttåstit 	"jåhttåt" V* IV Der1 Der/st V Inf 	"jåhttåt" V* IV Der1 Der/st V Imprt Pl2 
jårådit 	"jårådit" V IV Imprt Pl2 	"jårådit" V IV Inf 
jårådit 	"jårådit" V IV Imprt Pl2 	"jårådit" V IV Inf 
jårbbådit 	"jårbbåt" A* Adv 
jårggålit 	"jårggålit" V TV Inf 	"jårggålit" V TV Imprt Pl2 
jårggåsit 	"jårggå" N Sg Ill PxSg2 
jårgåstit 	"jårgåstit" V TV Inf 	"jårgåstit" V TV Imprt Pl2 
jårgijdit 	"jårgijdit" V IV Inf 	"jårgijdit" V IV Imprt Pl2 
jårgestit 	"jårgestit" V IV Inf 	"jårgestit" V IV Imprt Pl2 
jårgudit 	"jårgudit" V TV Inf 	"jårgudit" V TV Imprt Pl2 
jårrålit 	"jårrålit" V IV Imprt Pl2 	"jårrålit" V IV Inf 
jåttådit 	"jåttådit" V TV Inf 	"jåttådit" V TV Imprt Pl2 
jådåtjit 	"jåhtet" V IV Sup 
jådedit 	"jådedit" V TV Imprt Pl2 	"jådedit" V TV Inf 
jugádit 	"jugádit" V TV Imprt Pl2 	"jugádit" V TV Inf 
jugádit 	"jugádit" V TV Imprt Pl2 	"jugádit" V TV Inf 
jugestit 	"jugestit" V TV Inf 	"jugestit" V TV Imprt Pl2 
jugestit 	"jugestit" V TV Inf 	"jugestit" V TV Imprt Pl2 
juládit 	"jullat" V* IV Der1 Der/d V Imprt Pl2 	"jullat" V* IV Der1 Der/u/a/åd V Inf 	"jullat" V* IV Der1 Der/d V Inf 	"jullat" V* IV Der1 Der/u/a/åd V Imprt Pl2 
juogadit 	"juogadit" V TV Imprt Pl2 	"juogadit" V TV Inf 
juohkásit 	"juohkásit" V IV Inf 	"juohkásit" V IV Imprt Pl2 
juojgadit 	"juojggat" V* TV Der1 Der/u/a/åd V Inf 	"juojggat" V* TV Der1 Der/u/a/åd V Imprt Pl2 	"juojggat" V* TV Der1 Der/d V Inf 	"juojggat" V* TV Der1 Der/d V Imprt Pl2 
juojgadit 	"juojggat" V* TV Der1 Der/u/a/åd V Inf 	"juojggat" V* TV Der1 Der/u/a/åd V Imprt Pl2 	"juojggat" V* TV Der1 Der/d V Inf 	"juojggat" V* TV Der1 Der/d V Imprt Pl2 
juojgastit 	"juojggat" V* TV Der1 Der/st V Imprt Pl2 	"juojggat" V* TV Der1 Der/st V Inf 
juollodit 	"juollodit" V TV Imprt Pl2 	"juollodit" V TV Inf 
juoŋastit 	"juogŋat" V* IV Der1 Der/st V Imprt Pl2 	"juogŋat" V* IV Der1 Der/st V Inf 
jurádit 	"jurrat" V* IV Der1 Der/d V Imprt Pl2 	"jurrat" V* IV Der1 Der/u/a/åd V Imprt Pl2 	"jurrat" V* IV Der1 Der/d V Inf 	"jurrat" V* IV Der1 Der/u/a/åd V Inf 
juskedit 	"juskedit" V IV Inf 	"juskedit" V IV Imprt Pl2 
jáddadit 	"jáddadit" V TV Imprt Pl2 	"jáddadit" V TV Inf 
jáhkedit 	"jáhkedit" V TV Imprt Pl2 	"jáhkedit" V TV Inf 
jámestit 	"jábmet" V* IV Der1 Der/st V Inf 	"jábmet" V* IV Der1 Der/st V Imprt Pl2 
jámedit 	"jámedit" V TV Imprt Pl2 	"jámedit" V TV Inf 
jávestit 	"jávestit" V TV Inf 	"jávestit" V TV Imprt Pl2 
jávkkadit 	"jávkkadit" V TV Inf 	"jávkkadit" V TV Imprt Pl2 
jávvásit 	"jávvásit" V IV Imprt Pl2 	"jávvet" V* TV Der3 Actor N Sg Ill PxSg2 	"jávvásit" V IV Inf 
labádit 	"labádit" V IV Imprt Pl2 	"labádit" V IV Inf 
labádit 	"labádit" V IV Imprt Pl2 	"labádit" V IV Inf 
labástit 	"lahpat" V* IV Der1 Der/st V Imprt Pl2 	"lahpat" V* IV Der1 Der/st V Inf 
lagádit 	"lagádit" V TV Imprt Pl2 	"lagádit" V TV Inf 
lagádit 	"lagádit" V TV Imprt Pl2 	"lagádit" V TV Inf 
lahkanit 	"lahkanit" V IV Imprt Pl2 	"lahkanit" V IV Inf 
lajggidit 	"lajggit" V* TV Der1 Der/d V Imprt Pl2 	"lajggit" V* TV Der1 Der/d V Inf 
lajgadit 	"lajggat" V* IV Der1 Der/d V Imprt Pl2 	"lajggat" V* IV Der1 Der/u/a/åd V Inf 	"lajggat" V* IV Der1 Der/d V Inf 	"lajggat" V* IV Der1 Der/u/a/åd V Imprt Pl2 
lamádit 	"labmat" V* IV Der1 Der/u/a/åd V Inf 	"labmat" V* IV Der1 Der/d V Imprt Pl2 	"labmat" V* IV Der1 Der/d V Inf 	"labmat" V* IV Der1 Der/u/a/åd V Imprt Pl2 
lamsedit 	"lamsedit" V IV Imprt Pl2 	"lamsedit" V IV Inf 
labmalit 	"labmalit" V IV Imprt Pl2 	"labmalit" V IV Inf 
lasedit 	"lasedit" V TV Imprt Pl2 	"lasedit" V TV Inf 
lasedit 	"lasedit" V TV Imprt Pl2 	"lasedit" V TV Inf 
lasskidit 	"lasskit" V* TV Der1 Der/d V Inf 	"lasskit" V* TV Der1 Der/d V Imprt Pl2 
lasskistit 	"lasskit" V* TV Der1 Der/st V Inf 	"lasskit" V* TV Der1 Der/st V Imprt Pl2 
lassánit 	"lassánit" V IV Inf 	"lassánit" V IV Imprt Pl2 
ladnjasit 	"ladnja" N Sg Ill PxSg2 
ladástit 	"ladástit" V TV Imprt Pl2 	"ladástit" V TV Inf 
lejkudit 	"læjkkot" V* TV Der1 Der/u/a/åd V Inf 	"læjkkot" V* TV Der1 Der/u/a/åd V Imprt Pl2 
liegganit 	"liegganit" V IV Imprt Pl2 	"liegganit" V IV Inf 
liekkadit 	"liekkadit" V TV Imprt Pl2 	"liekkadit" V TV Inf 
liggistit 	"liggit" V* IV Der1 Der/st V Inf 	"liggit" V* IV Der1 Der/st V Imprt Pl2 
lihtudit 	"lihtudit" V IV Inf 	"lihtudit" V IV Imprt Pl2 
lijggodit 	"lijggodit" V TV Inf 	"lijggodit" V TV Imprt Pl2 
lijkkudit 	"lijkkut" V* TV Der1 Der/d V Inf 	"lijkkut" V* TV Der1 Der/d V Imprt Pl2 
lijkkustit 	"lijkkut" V* TV Der1 Der/st V Imprt Pl2 	"lijkkut" V* TV Der1 Der/st V Inf 
linedit 	"linedit" V TV Imprt Pl2 	"linedit" V TV Inf 
livkkalit 	"livkkalit" V IV Imprt Pl2 	"livkkalit" V IV Inf 
livkedit 	"livkedit" V IV Imprt Pl2 	"livkedit" V IV Inf 
livudit 	"livudit" V IV Inf 	"livudit" V IV Imprt Pl2 
livvadit 	"livvadit" V TV Inf 	"livvadit" V TV Imprt Pl2 
loasskalit 	"loasskalit" V TV Imprt Pl2 	"loasskalit" V TV Inf 
loavdátjit 	"loavddet" V TV Sup 
loattjedit 	"loattjedit" V IV Inf 
lågådit 	"lågådit" V TV Inf 	"lågådit" V TV Imprt Pl2 
lågådit 	"lågådit" V TV Inf 	"lågådit" V TV Imprt Pl2 
lågåstit 	"lågåstit" V TV Imprt Pl2 	"lågåstit" V TV Inf 
låhkålit 	"låhkålit" V TV Inf 	"låhkålit" V TV Imprt Pl2 
lålådit 	"lålådit" V TV Imprt Pl2 	"lålådit" V TV Inf 
lånestit 	"lånestit" V TV Inf 	"lånestit" V TV Imprt Pl2 
lånudit 	"lånudit" V TV Imprt Pl2 	"lånudit" V TV Inf 
lånodit 	"lådnot" V* TV Der1 Der/d V Inf 	"lådnot" V* TV Der1 Der/d V Imprt Pl2 
låsedit 	"låsedit" V TV Inf 	"låsedit" V TV Imprt Pl2 
låssodit 	"låssodit" V TV Imprt Pl2 	"låssodit" V TV Inf 
låsjkijdit 	"låsjkijdit" V IV Imprt Pl2 	"låsjkijdit" V IV Inf 
lullánit 	"lullánit" V IV Imprt Pl2 	"lullánit" V IV Inf 
luobadit 	"luohpat" V* TV Der1 Der/u/a/åd V Inf 	"luohpat" V* TV Der1 Der/d V Imprt Pl2 	"luohpat" V* TV Der1 Der/u/a/åd V Imprt Pl2 	"luohpat" V* TV Der1 Der/d V Inf 
luohtedit 	"luohtedit" V IV Imprt Pl2 	"luohtedit" V IV Inf 
luojkkalit 	"luojkkalit" V TV Inf 	"luojkkalit" V TV Imprt Pl2 
luojkadit 	"luojkadit" V TV Inf 	"luojkadit" V TV Imprt Pl2 
luojmadit 	"luojmmat" V* IV Der1 Der/d V Inf 	"luojmmat" V* IV Der1 Der/u/a/åd V Imprt Pl2 	"luojmmat" V* IV Der1 Der/d V Imprt Pl2 	"luojmmat" V* IV Der1 Der/u/a/åd V Inf 
luojttalit 	"luojttalit" V TV Inf 	"luojttalit" V TV Imprt Pl2 
luojttelit 	"luojttelit" V TV Imprt Pl2 	"luojttelit" V TV Inf 
luojtedit 	"luojttet" V* TV Der1 Der/d V Imprt Pl2 	"luojttet" V* TV Der1 Der/d V Inf 
luojttádit 	"luojttádit" V IV Imprt Pl2 	"luojttádit" V IV Inf 
luovvanit 	"luovvanit" V IV Imprt Pl2 	"luovvanit" V IV Inf 
luvvadit 	"luvvadit" V TV Imprt Pl2 	"luvvadit" V TV Inf 
láddadit 	"láddadit" V TV Imprt Pl2 	"láddadit" V TV Inf 
lágedit 	"lágedit" V TV Inf 	"lágedit" V TV Imprt Pl2 
láhpadit 	"láhpadit" V TV Inf 	"láhpadit" V TV Imprt Pl2 
láhpedit 	"láhppet" V* TV Der1 Der/d V Imprt Pl2 	"láhppet" V* TV Der1 Der/d V Inf 
láhpedit 	"láhppet" V* TV Der1 Der/d V Imprt Pl2 	"láhppet" V* TV Der1 Der/d V Inf 
láhppudit 	"láhppudit" V IV Inf 	"láhppudit" V IV Imprt Pl2 
lájbudit 	"lájbbot" V* TV Der1 Der/u/a/åd V Inf 	"lájbbot" V* TV Der1 Der/u/a/åd V Imprt Pl2 
lájbodit 	"lájbbot" V* TV Der1 Der/d V Imprt Pl2 	"lájbbot" V* TV Der1 Der/d V Inf 
lájddistit 	"lájddit" V* TV Der1 Der/st V Inf 	"lájddit" V* TV Der1 Der/st V Imprt Pl2 
lájkkutjit 	"lájkkot" V* IV Der/Pass V Sup 
láktadit 	"láktadit" V TV Imprt Pl2 	"láktadit" V TV Inf 
láttadit 	"láddat" V* IV Der1 Der/d V Inf 	"láddat" V* IV Der1 Der/u/a/åd V Inf 	"láddat" V* IV Der1 Der/u/a/åd V Imprt Pl2 	"láddat" V* IV Der1 Der/d V Imprt Pl2 
lávgadit 	"lávgadit" V IV Inf 	"lávgadit" V IV Imprt Pl2 
lávgudit 	"lávgudit" V IV Inf 	"lávgudit" V IV Imprt Pl2 
lávkudit 	"lávkkot" V* IV Der1 Der/u/a/åd V Inf 	"lávkkot" V* IV Der1 Der/u/a/åd V Imprt Pl2 
lávlastit 	"lávlastit" V TV Imprt Pl2 	"lávlastit" V TV Inf 
lávludit 	"lávludit" V TV Imprt Pl2 	"lávludit" V TV Inf 
lávtatjit 	"láktat" V IV Sup 
lásjmudit 	"lásjmudit" V IV Imprt Pl2 	"lásjmudit" V IV Inf 
manádit 	"manádit" V IV Imprt Pl2 	"manádit" V IV Inf 
manádit 	"manádit" V IV Imprt Pl2 	"manádit" V IV Inf 
mannalit 	"mannat" V* IV Der1 Der/l V Inf 	"mannat" V* IV Der1 Der/l V Imprt Pl2 
masedit 	"masset" V* TV Der1 Der/d V Inf 	"masset" V* TV Der1 Der/d V Imprt Pl2 
mastadit 	"mastadit" V IV Inf 	"mastadit" V IV Imprt Pl2 
maŋedit 	"maŋedit" V TV Imprt Pl2 	"maŋedit" V TV Inf 
maŋŋunit 	"maŋŋunit" V IV Imprt Pl2 	"maŋŋunit" V IV Inf 
mægádit 	"mægádit" V IV Imprt Pl2 	"mægádit" V IV Inf 
miehtjedit 	"miehtjedit" V TV Inf 	"miehtjedit" V TV Imprt Pl2 
mierredit 	"mierredit" V TV Imprt Pl2 	"mierredit" V TV Inf 
miettedit 	"mieddet" V* IV Der1 Der/d V Inf 	"mieddet" V* IV Der1 Der/d V Imprt Pl2 
megudit 	"mæhkot" V* IV Der1 Der/u/a/åd V Inf 	"mæhkot" V* IV Der1 Der/u/a/åd V Imprt Pl2 
merkudit 	"mærkkot" V* TV Der1 Der/u/a/åd V Imprt Pl2 	"mærkkot" V* TV Der1 Der/u/a/åd V Inf 
miesskadit 	"miesskadit" V TV Inf 	"miesskadit" V TV Imprt Pl2 
miededit 	"miededit" V TV Inf 	"miededit" V TV Imprt Pl2 
miededit 	"miededit" V TV Inf 	"miededit" V TV Imprt Pl2 
millusit 	"millo" N Sg Ill PxSg2 
måttsåstit 	"måttsåstit" V TV Inf 	"måttsåstit" V TV Imprt Pl2 
måddjistit 	"måddjit" V* TV Der1 Der/st V Imprt Pl2 	"måddjit" V* TV Der1 Der/st V Inf 
mådjusit 	"mådjusit" V IV Imprt Pl2 	"mådjusit" V IV Inf 
måhkåstit 	"måhkåstit" V TV Imprt Pl2 	"måhkåstit" V TV Inf 
måhkkåsit 	"måhkke" N Sg Ill PxSg2 
målådit 	"målådit" V TV Inf 	"målådit" V TV Imprt Pl2 
mållådit 	"mållådit" V TV Inf 	"mållåt" A* Adv 	"mållådit" V TV Imprt Pl2 
målsudit 	"målsudit" V TV Inf 	"målsudit" V TV Imprt Pl2 
mårijdit 	"mårijdit" V IV Inf 	"mårijdit" V IV Imprt Pl2 
mugudit 	"muhkot" V* IV Der1 Der/u/a/åd V Inf 	"muhkot" V* IV Der1 Der/u/a/åd V Imprt Pl2 
muhttudit 	"muhttut" V* Der1 Der/d V Inf 	"muhttut" V* Der1 Der/d V Imprt Pl2 
mujttalit 	"mujttalit" V TV Inf 	"mujttalit" V TV Imprt Pl2 
mujttádit 	"mujttádit" V TV Inf 	"mujttádit" V TV Imprt Pl2 
mujttástit 	"mujttát" V* TV Der1 Der/st V Imprt Pl2 	"mujttát" V* TV Der1 Der/st V Inf 
muohtestit 	"muohtestit" V IV Inf 
muoladit 	"muoladit" V TV Imprt Pl2 	"muoladit" V TV Inf 
murdedit 	"murddet" V* IV Der1 Der/d V Inf 	"murddet" V* IV Der1 Der/d V Imprt Pl2 
murddelit 	"murddelit" V IV Imprt Pl2 	"murddelit" V IV Inf 
murádit 	"murrat" V* IV Der1 Der/u/a/åd V Imprt Pl2 	"murrat" V* IV Der1 Der/u/a/åd V Inf 	"murrat" V* IV Der1 Der/d V Inf 	"murrat" V* IV Der1 Der/d V Imprt Pl2 
máhtsadit 	"máhtsadit" V TV Imprt Pl2 	"máhtsadit" V TV Inf 
máhtsadit 	"máhtsadit" V TV Imprt Pl2 	"máhtsadit" V TV Inf 
máhtsastit 	"máhtsastit" V TV Inf 	"máhtsastit" V TV Imprt Pl2 
máhttsasit 	"máhttsasit" V IV Inf 	"máhttsasit" V IV Imprt Pl2 
máhtsudit 	"máhttsot" V* TV Der1 Der/u/a/åd V Imprt Pl2 	"máhttsot" V* TV Der1 Der/u/a/åd V Inf 
májnastit 	"májnastit" V TV Imprt Pl2 	"májnastit" V TV Inf 
májnudit 	"májnudit" V TV Inf 	"májnudit" V TV Imprt Pl2 
májstatjit 	"májstatjit" V TV Imprt Pl2 	"májstatjit" V TV Inf 
mállidit 	"mállit" V* TV Der1 Der/d V Imprt Pl2 	"mállit" V* TV Der1 Der/d V Inf 
málestit 	"málestit" V TV Inf 	"málestit" V TV Imprt Pl2 
málestit 	"málestit" V TV Inf 	"málestit" V TV Imprt Pl2 
máttedit 	"máddet" V* TV Der1 Der/d V Inf 	"máddet" V* TV Der1 Der/d V Imprt Pl2 
mávsatjit 	"mávsatjit" V TV Imprt Pl2 	"mávsatjit" V TV Inf 
mávsedit 	"mávsedit" V TV Imprt Pl2 	"mávsedit" V TV Inf 
mávsedit 	"mávsedit" V TV Imprt Pl2 	"mávsedit" V TV Inf 
nagádit 	"nagádit" V IV Inf 	"nagádit" V IV Imprt Pl2 
naládit 	"naládit" V IV Inf 	"naládit" V IV Imprt Pl2 
nammadit 	"nammadit" V TV Imprt Pl2 	"nammadit" V TV Inf 
nanodit 	"nanodit" V TV Inf 	"nanodit" V TV Imprt Pl2 
navddasit 	"navdda" N Sg Ill PxSg2 
navedit 	"navvet" V* TV Der1 Der/d V Imprt Pl2 	"navvet" V* TV Der1 Der/d V Inf 
naveldit 	"naveldit" V TV Inf 	"naveldit" V TV Imprt Pl2 
navestit 	"navvet" V* TV Der1 Der/st V Inf 	"navvet" V* TV Der1 Der/st V Imprt Pl2 
navválit 	"navválit" V IV Imprt Pl2 	"navválit" V IV Inf 
nælggádit 	"nælggát" V* IV Der1 Der/d V Inf 	"nælggát" V* IV Der1 Der/d V Imprt Pl2 
nelgudit 	"nælggot" V* IV Der1 Der/u/a/åd V Imprt Pl2 	"nælggot" V* IV Der1 Der/u/a/åd V Inf 
niegadit 	"niegadit" V TV Inf 	"niegadit" V TV Imprt Pl2 
nivkedit 	"nivkedit" V IV Imprt Pl2 	"nivkedit" V IV Inf 
nivkodit 	"nivkkot" V* IV Der1 Der/d V Imprt Pl2 	"nivkkot" V* IV Der1 Der/d V Inf 
nivkkolit 	"nivkkot" V* IV Der1 Der/l V Inf 	"nivkkot" V* IV Der1 Der/l V Imprt Pl2 
njattsastit 	"njattsastit" V TV Inf 	"njattsastit" V TV Imprt Pl2 
njattsodit 	"njadtsot" V* TV Der1 Der/d V Imprt Pl2 	"njadtsot" V* TV Der1 Der/d V Inf 
njahkastit 	"njahkastit" V IV Inf 	"njahkastit" V IV Imprt Pl2 
njaládit 	"njaládit" V TV Imprt Pl2 	"njaládit" V TV Inf 
njaldestit 	"njaldestit" V TV Imprt Pl2 	"njaldestit" V TV Inf 
njaldedit 	"njalldet" V* TV Der1 Der/d V Inf 	"njalldet" V* TV Der1 Der/d V Imprt Pl2 
njaldestit 	"njaldestit" V TV Imprt Pl2 	"njaldestit" V TV Inf 
njalldásit 	"njalldet" V* TV Der3 Actor N Sg Ill PxSg2 
njalkkasit 	"njalkas" A* Adv 
njalkedit 	"njalkedit" V IV Imprt Pl2 	"njalkedit" V IV Inf 
njaludit 	"njallot" V* TV Der1 Der/u/a/åd V Imprt Pl2 	"njallot" V* TV Der1 Der/u/a/åd V Inf 
njamádit 	"njamádit" V TV Imprt Pl2 	"njamádit" V TV Inf 
njamádit 	"njamádit" V TV Imprt Pl2 	"njamádit" V TV Inf 
njamestit 	"njamestit" V TV Inf 	"njamestit" V TV Imprt Pl2 
njammásit 	"njammat" V* TV Der3 Actor N Sg Ill PxSg2 	"njammat" V* IV Der3 Actor N Sg Ill PxSg2 
njaskastit 	"njaskastit" V TV Inf 	"njaskastit" V TV Imprt Pl2 
njattijdit 	"njattijdit" V IV Imprt Pl2 	"njattijdit" V IV Inf 
njadtsasit 	"njadtsasit" V IV Imprt Pl2 	"njadtsasit" V IV Inf 
njaddásit 	"njaddet" V* IV Der3 Actor N Sg Ill PxSg2 	"njadet" V* IV Der3 Actor N Sg Ill PxSg2 
njiejdedit 	"njiejddet" V* TV Der1 Der/d V Imprt Pl2 	"njiejddet" V* TV Der1 Der/d V Inf 
njæjddásit 	"njiejddet" V* TV Der3 Actor N Sg Ill PxSg2 
njieladit 	"njiellat" V* TV Der1 Der/u/a/åd V Imprt Pl2 	"njiellat" V* TV Der1 Der/d V Inf 	"njiellat" V* TV Der1 Der/d V Imprt Pl2 	"njiellat" V* TV Der1 Der/u/a/åd V Inf 
njieladit 	"njiellat" V* TV Der1 Der/u/a/åd V Imprt Pl2 	"njiellat" V* TV Der1 Der/d V Inf 	"njiellat" V* TV Der1 Der/d V Imprt Pl2 	"njiellat" V* TV Der1 Der/u/a/åd V Inf 
njielastit 	"njiellat" V* TV Der1 Der/st V Inf 	"njiellat" V* TV Der1 Der/st V Imprt Pl2 
njiellalit 	"njiellat" V* TV Der1 Der/l V Imprt Pl2 	"njiellat" V* TV Der1 Der/l V Inf 
njigudit 	"njihkot" V* IV Der1 Der/u/a/åd V Inf 	"njihkot" V* IV Der1 Der/u/a/åd V Imprt Pl2 
njoalostit 	"njoalostit" V TV Inf 	"njoalostit" V TV Imprt Pl2 
njoaládit 	"njoaládit" V TV Imprt Pl2 	"njoaládit" V TV Inf 
njoamodit 	"njoammot" V* IV Der1 Der/d V Inf 	"njoammot" V* IV Der1 Der/d V Imprt Pl2 
njåradit 	"njårrat" V* TV Der1 Der/u/a/åd V Inf 	"njårrat" V* TV Der1 Der/d V Imprt Pl2 	"njårrat" V* TV Der1 Der/d V Inf 	"njårrat" V* TV Der1 Der/u/a/åd V Imprt Pl2 
njåradit 	"njårrat" V* TV Der1 Der/u/a/åd V Inf 	"njårrat" V* TV Der1 Der/d V Imprt Pl2 	"njårrat" V* TV Der1 Der/d V Inf 	"njårrat" V* TV Der1 Der/u/a/åd V Imprt Pl2 
njålggålit 	"njålggåt" V* IV Der1 Der/l V Inf 	"njålggåt" V* IV Der1 Der/l V Imprt Pl2 
njålgåstit 	"njålggåt" V* IV Der1 Der/st V Imprt Pl2 	"njålggåt" V* IV Der1 Der/st V Inf 
njåludit 	"njoallot" V* TV Der1 Der/u/a/åd V Inf 	"njoallot" V* TV Der1 Der/u/a/åd V Imprt Pl2 
njåmudit 	"njoammot" V* IV Der1 Der/u/a/åd V Imprt Pl2 	"njoammot" V* IV Der1 Der/u/a/åd V Inf 
njuolggadit 	"njuolggat" A* Adv 
njuolggadit 	"njuolggat" A* Adv 
njuolgadit 	"njuolggat" V* IV Der1 Der/u/a/åd V Inf 	"njuolggat" V* IV Der1 Der/d V Imprt Pl2 	"njuolggat" V* IV Der1 Der/d V Inf 	"njuolggat" V* IV Der1 Der/u/a/åd V Imprt Pl2 
njuolgatjit 	"njuolggat" V IV Sup 
njuorranit 	"njuorranit" V IV Inf 	"njuorranit" V IV Imprt Pl2 
njuosskadit 	"njuosskadit" V TV Imprt Pl2 	"njuosskadit" V TV Inf 
njuoskadit 	"njuosskat" V* IV Der1 Der/d V Inf 	"njuosskat" V* IV Der1 Der/d V Imprt Pl2 	"njuosskat" V* IV Der1 Der/u/a/åd V Inf 	"njuosskat" V* IV Der1 Der/u/a/åd V Imprt Pl2 
njuoskatjit 	"njuosskat" V IV Sup 
njuovadit 	"njuovadit" V TV Inf 	"njuovadit" V TV Imprt Pl2 
njuovadit 	"njuovadit" V TV Inf 	"njuovadit" V TV Imprt Pl2 
njuvdestit 	"njuvdestit" V TV Imprt Pl2 	"njuvdestit" V TV Inf 
njuvddásit 	"njuvddet" V* TV Der3 Actor N Sg Ill PxSg2 
njáhkalit 	"njáhkalit" V IV Imprt Pl2 	"njáhkalit" V IV Inf 
njálgijdit 	"njálgijdit" V IV Imprt Pl2 	"njálgijdit" V IV Inf 
njárbudit 	"njárbbot" V* IV Der1 Der/u/a/åd V Imprt Pl2 	"njárbbot" V* IV Der1 Der/u/a/åd V Inf 
njárbbodit 	"njárbbodit" V TV Imprt Pl2 	"njárbbodit" V TV Inf 
njávgedit 	"njávgget" V* IV Der1 Der/d V Inf 	"njávgget" V* IV Der1 Der/d V Imprt Pl2 
njávkadit 	"njávkadit" V TV Imprt Pl2 	"njávkadit" V TV Inf 
njávkastit 	"njávkastit" V TV Imprt Pl2 	"njávkastit" V TV Inf 
njátsodit 	"njátsodit" V IV Inf 
noadodit 	"noadodit" V TV Imprt Pl2 	"noadodit" V TV Inf 
någådit 	"nåhkåt" V* IV Der1 Der/d V Inf 	"nåhkåt" V* IV Der1 Der/u/a/åd V Inf 	"nåhkåt" V* IV Der1 Der/u/a/åd V Imprt Pl2 	"nåhkåt" V* IV Der1 Der/d V Imprt Pl2 
nåhkådit 	"nåhkådit" V TV Inf 	"nåhkådit" V TV Imprt Pl2 
nåhkåstit 	"nåhkåstit" V IV Inf 	"nåhkåstit" V IV Imprt Pl2 
nåråstit 	"nårråt" V* TV Der1 Der/st V Inf 	"nårråt" V* TV Der1 Der/st V Imprt Pl2 
nårddådit 	"nårddådit" V TV Imprt Pl2 	"nårddådit" V TV Inf 
nårdådit 	"nårdådit" V TV Imprt Pl2 	"nårdådit" V TV Inf 
nårdådit 	"nårdådit" V TV Imprt Pl2 	"nårdådit" V TV Inf 
nårdåstit 	"nårddåt" V* TV Der1 Der/st V Imprt Pl2 	"nårddåt" V* TV Der1 Der/st V Inf 
nåskedit 	"nåskedit" V IV Imprt Pl2 	"nåskedit" V IV Inf 
nuktalit 	"nuktalit" V TV Inf 	"nuktalit" V TV Imprt Pl2 
nuoladit 	"nuoladit" V IV Inf 	"nuoladit" V IV Imprt Pl2 
nuoladit 	"nuoladit" V IV Inf 	"nuoladit" V IV Imprt Pl2 
nuollasit 	"nuollasit" V IV Imprt Pl2 	"nuollasit" V IV Inf 
nuoskedit 	"nuoskedit" V TV Imprt Pl2 	"nuoskedit" V TV Inf 
nuppástit 	"nuppástit" V TV Inf 	"nuppástit" V TV Imprt Pl2 
náberdit 	"náberdit" V TV Inf 	"náberdit" V TV Imprt Pl2 
návdadit 	"návddat" V* IV Der1 Der/d V Inf 	"návddat" V* IV Der1 Der/u/a/åd V Imprt Pl2 	"návddat" V* IV Der1 Der/u/a/åd V Inf 	"návddat" V* IV Der1 Der/d V Imprt Pl2 
návdatjit 	"návddat" V IV Sup 
návrodit 	"návrodit" V TV Imprt Pl2 	"návrodit" V TV Inf 
nádudit 	"nádot" V* TV Der1 Der/u/a/åd V Imprt Pl2 	"nádot" V* TV Der1 Der/u/a/åd V Inf 
nádostit 	"nádot" V* TV Der1 Der/st V Imprt Pl2 	"nádot" V* TV Der1 Der/st V Inf 
oadjodit 	"oadjodit" V TV Inf 	"oadjodit" V TV Imprt Pl2 
oagodit 	"oagodit" V TV Inf 	"oagodit" V TV Imprt Pl2 
oahkolit 	"oahkot" V* IV Der1 Der/l V Imprt Pl2 	"oahkot" V* IV Der1 Der/l V Inf 
oahpestit 	"oahpestit" V TV Inf 	"oahpestit" V TV Imprt Pl2 
oajvvadit 	"oajvvadit" V TV Inf 	"oajvvadit" V TV Imprt Pl2 
oajodit 	"oadjot" V* IV Der1 Der/d V Imprt Pl2 	"oadjot" V* IV Der1 Der/d V Inf 
oakkostit 	"oaggot" V* TV Der1 Der/st V Inf 	"oaggot" V* TV Der1 Der/st V Imprt Pl2 
oakkodit 	"oaggot" V* TV Der1 Der/d V Imprt Pl2 	"oaggot" V* TV Der1 Der/d V Inf 
oallásit 	"oalle" N Sg Ill PxSg2 
åmastit 	"åmastit" V TV Inf 	"åmastit" V TV Imprt Pl2 
oanedit 	"oanedit" V TV Inf 	"oanedit" V TV Imprt Pl2 
oasestit 	"oasestit" V IV Inf 	"oasestit" V IV Imprt Pl2 
oastestit 	"oasstet" V* TV Der1 Der/st V Inf 	"oasstet" V* TV Der1 Der/st V Imprt Pl2 
oastedit 	"oasstet" V* TV Der1 Der/d V Inf 	"oasstet" V* TV Der1 Der/d V Imprt Pl2 
oastestit 	"oasstet" V* TV Der1 Der/st V Inf 	"oasstet" V* TV Der1 Der/st V Imprt Pl2 
oattjodit 	"oadtjot" V* TV Der1 Der/d V Imprt Pl2 	"oadtjot" V* TV Der1 Der/d V Inf 
oattjostit 	"oadtjot" V* TV Der1 Der/st V Inf 	"oadtjot" V* TV Der1 Der/st V Imprt Pl2 
oaddádit 	"oaddádit" V TV Imprt Pl2 	"oaddádit" V TV Inf 
ådatjit 	"ådatjit" V IV Imprt Pl2 	"ådatjit" V IV Inf 
oadestit 	"oadestit" V IV Imprt Pl2 	"oadestit" V IV Inf 
oadedit 	"oadet" V* TV Der1 Der/d V Inf 	"oadet" V* IV Der1 Der/d V Inf 	"oadet" V* IV Der1 Der/d V Imprt Pl2 	"oadet" V* TV Der1 Der/d V Imprt Pl2 
ågudit 	"oahkot" V* IV Der1 Der/u/a/åd V Inf 	"oahkot" V* IV Der1 Der/u/a/åd V Imprt Pl2 
åhtsålit 	"åhtsålit" V TV Imprt Pl2 	"åhtsålit" V TV Inf 
åkkudit 	"oaggot" V* TV Der1 Der/u/a/åd V Imprt Pl2 	"oaggot" V* TV Der1 Der/u/a/åd V Inf 
ållidit 	"ållidit" V TV Imprt Pl2 	"ållidit" V TV Inf 
ållåsit 	"ållåsit" Adv 	"ålles" A* Adv 
ålgodit 	"ålgodit" V TV Imprt Pl2 	"ålgodit" V TV Inf 
ålggunit 	"ålggunit" V IV Inf 	"ålggunit" V IV Imprt Pl2 
ållåsit 	"ållåsit" Adv 	"ålles" A* Adv 
ålutjit 	"oallot" V TV Sup 
årrustit 	"årrut" V* IV Der1 Der/st V Imprt Pl2 	"årrut" V* IV Der1 Der/st V Inf 
årudit 	"årudit" V IV Inf 	"årudit" V IV Imprt Pl2 
årostit 	"årrot" V* IV Der1 Der/st V Inf 	"årrot" V* IV Der1 Der/st V Imprt Pl2 
åskeldit 	"åskeldit" V TV Imprt Pl2 	"åskeldit" V TV Inf 
åsskolit 	"åsskot" V* IV Der1 Der/l V Imprt Pl2 	"åsskot" V* IV Der1 Der/l V Inf 
åvdåstit 	"åvdåstit" V TV Inf 	"åvdåstit" V TV Imprt Pl2 
åvdedit 	"åvdedit" V TV Imprt Pl2 	"åvdedit" V TV Inf 
åvdutjit 	"oavddot" V TV Sup 
åvddånit 	"åvddånit" V IV Inf 	"åvddånit" V IV Imprt Pl2 
åtsådit 	"åtsådit" V TV Imprt Pl2 	"åtsådit" V TV Inf 
åttjudit 	"åttjudit" V TV Inf 	"åttjudit" V TV Imprt Pl2 
ådåstit 	"ådåstit" V TV Inf 	"ådåstit" V TV Imprt Pl2 
rabádit 	"rabádit" V TV Imprt Pl2 	"rabádit" V TV Inf 
rabástit 	"rabástit" V TV Inf 	"rabástit" V TV Imprt Pl2 
rabbalit 	"rabbat" V* IV Der1 Der/l V Imprt Pl2 	"rabbat" V* IV Der1 Der/l V Inf 
ragádit 	"rahkat" V* IV Der1 Der/d V Inf 	"rahkat" V* IV Der1 Der/u/a/åd V Inf 	"rahkat" V* IV Der1 Der/u/a/åd V Imprt Pl2 	"rahkat" V* IV Der1 Der/d V Imprt Pl2 
ragádit 	"rahkat" V* IV Der1 Der/d V Inf 	"rahkat" V* IV Der1 Der/u/a/åd V Inf 	"rahkat" V* IV Der1 Der/u/a/åd V Imprt Pl2 	"rahkat" V* IV Der1 Der/d V Imprt Pl2 
rahpasit 	"rabás" A* Adv 	"rahpasit" V IV Inf 	"rahpasit" V IV Imprt Pl2 
rahtasit 	"rahtasit" V IV Imprt Pl2 	"rahtasit" V IV Inf 
rahtjalit 	"rahtjat" V* IV Der1 Der/l V Inf 	"rahtjat" V* IV Der1 Der/l V Imprt Pl2 
ravggidit 	"ravggit" V* TV Der1 Der/d V Imprt Pl2 	"ravggit" V* TV Der1 Der/d V Inf 
ravgadit 	"ravgadit" V IV Inf 	"ravgadit" V IV Imprt Pl2 
ravgadit 	"ravgadit" V IV Inf 	"ravgadit" V IV Imprt Pl2 
ravgudit 	"ravggot" V* TV Der1 Der/u/a/åd V Inf 	"ravggot" V* TV Der1 Der/u/a/åd V Imprt Pl2 
ravkkalit 	"ravkkalit" V IV Imprt Pl2 	"ravkkalit" V IV Inf 
radádit 	"rahtat" V* TV Der1 Der/d V Imprt Pl2 	"rahtat" V* TV Der1 Der/u/a/åd V Inf 	"rahtat" V* TV Der1 Der/d V Inf 	"rahtat" V* TV Der1 Der/u/a/åd V Imprt Pl2 
radástit 	"radástit" V TV Imprt Pl2 	"radástit" V TV Inf 
ratjádit 	"ratjádit" V IV Imprt Pl2 	"ratjádit" V IV Inf 
ratjástit 	"ratjástit" V IV Imprt Pl2 	"ratjástit" V IV Inf 
riejnedit 	"riejnedit" V IV Inf 	"riejnedit" V IV Imprt Pl2 
ribádit 	"ribádit" V TV Imprt Pl2 	"ribádit" V TV Inf 
ribádit 	"ribádit" V TV Imprt Pl2 	"ribádit" V TV Inf 
riegádit 	"riegádit" V IV Inf 	"riegádit" V IV Imprt Pl2 
rievddadit 	"rievddadit" V TV Inf 	"rievddadit" V TV Imprt Pl2 
rievdadit 	"rievdadit" V IV Imprt Pl2 	"rievdadit" V IV Inf 
rijddalit 	"rijddalit" V IV Imprt Pl2 	"rijddalit" V IV Inf 
rinodit 	"ridnot" V* IV Der1 Der/d V Inf 	"ridnot" V* IV Der1 Der/d V Imprt Pl2 
risjostit 	"rissjot" V* IV Der1 Der/st V Imprt Pl2 	"rissjot" V* IV Der1 Der/st V Inf 
roahkodit 	"roahkkot" V* IV Der1 Der/d V Imprt Pl2 	"roahkkot" V* IV Der1 Der/d V Inf 
roahkodit 	"roahkkot" V* IV Der1 Der/d V Imprt Pl2 	"roahkkot" V* IV Der1 Der/d V Inf 
roaŋkodit 	"roaŋŋkot" V* IV Der1 Der/d V Imprt Pl2 	"roaŋŋkot" V* IV Der1 Der/d V Inf 
roassjkalit 	"roassjkat" V* TV Der1 Der/l V Imprt Pl2 	"roassjkat" V* TV Der1 Der/l V Inf 
rågodit 	"råhkot" V* IV Der1 Der/d V Imprt Pl2 	"råhkot" V* IV Der1 Der/d V Inf 
rågådit 	"råhkåt" V* TV Der1 Der/u/a/åd V Inf 	"råhkåt" V* TV Der1 Der/d V Imprt Pl2 	"råhkåt" V* TV Der1 Der/d V Inf 	"råhkåt" V* TV Der1 Der/u/a/åd V Imprt Pl2 
råhttidit 	"råhttit" V* TV Der1 Der/d V Imprt Pl2 	"råhttit" V* TV Der1 Der/d V Inf 
råhttidit 	"råhttit" V* TV Der1 Der/d V Imprt Pl2 	"råhttit" V* TV Der1 Der/d V Inf 
råhttistit 	"råhttit" V* TV Der1 Der/st V Inf 	"råhttit" V* TV Der1 Der/st V Imprt Pl2 
råhttåsit 	"råhttå" N Sg Ill PxSg2 
råkkådit 	"råggåt" V* TV Der1 Der/u/a/åd V Inf 	"råggåt" V* TV Der1 Der/u/a/åd V Imprt Pl2 	"råggåt" V* TV Der1 Der/d V Imprt Pl2 	"råggåt" V* TV Der1 Der/d V Inf 
råkkågit 	"råkkåk" A* Adv 
råkkåstit 	"råkkåstit" V TV Imprt Pl2 	"råkkåstit" V TV Inf 
rubestit 	"rubestit" V TV Inf 	"rubestit" V TV Imprt Pl2 
ruhtadit 	"ruhtadit" V TV Imprt Pl2 	"ruhtadit" V TV Inf 
rujvedit 	"rujvedit" V IV Inf 	"rujvedit" V IV Imprt Pl2 
ruohkadit 	"ruohkadit" V TV Imprt Pl2 	"ruohkadit" V TV Inf 
ruohkastit 	"ruohkastit" V TV Inf 	"ruohkastit" V TV Imprt Pl2 
ruohtadit 	"ruohttat" V* IV Der1 Der/u/a/åd V Inf 	"ruohttat" V* IV Der1 Der/d V Imprt Pl2 	"ruohttat" V* IV Der1 Der/u/a/åd V Imprt Pl2 	"ruohttat" V* IV Der1 Der/d V Inf 
ruohtadit 	"ruohttat" V* IV Der1 Der/u/a/åd V Inf 	"ruohttat" V* IV Der1 Der/d V Imprt Pl2 	"ruohttat" V* IV Der1 Der/u/a/åd V Imprt Pl2 	"ruohttat" V* IV Der1 Der/d V Inf 
ruohtastit 	"ruohtastit" V IV Imprt Pl2 	"ruohtastit" V IV Inf 
ruosadit 	"ruossat" V* IV Der1 Der/d V Inf 	"ruossat" V* IV Der1 Der/u/a/åd V Imprt Pl2 	"ruossat" V* IV Der1 Der/d V Imprt Pl2 	"ruossat" V* IV Der1 Der/u/a/åd V Inf 
ruosadit 	"ruossat" V* IV Der1 Der/d V Inf 	"ruossat" V* IV Der1 Der/u/a/åd V Imprt Pl2 	"ruossat" V* IV Der1 Der/d V Imprt Pl2 	"ruossat" V* IV Der1 Der/u/a/åd V Inf 
ruosstodit 	"ruosstodit" V TV Imprt Pl2 	"ruosstodit" V TV Inf 
ruovgadit 	"ruovggat" V* TV Der1 Der/u/a/åd V Imprt Pl2 	"ruovggat" V* TV Der1 Der/u/a/åd V Inf 	"ruovggat" V* TV Der1 Der/d V Imprt Pl2 	"ruovggat" V* TV Der1 Der/d V Inf 
ruosjkedit 	"ruosjkedit" V IV Imprt Pl2 	"ruosjkedit" V IV Inf 
ruosjkedit 	"ruosjkedit" V IV Imprt Pl2 	"ruosjkedit" V IV Inf 
ruossjastit 	"ruossjastit" V IV Inf 	"ruossjastit" V IV Imprt Pl2 
rusodit 	"russot" V* IV Der1 Der/d V Imprt Pl2 	"russot" V* IV Der1 Der/d V Inf 
rusádit 	"russat" V* IV Der1 Der/u/a/åd V Imprt Pl2 	"russat" V* IV Der1 Der/d V Imprt Pl2 	"russat" V* IV Der1 Der/d V Inf 	"russat" V* IV Der1 Der/u/a/åd V Inf 
ruvvidit 	"ruvvit" V* TV Der1 Der/d V Inf 	"ruvvit" V* TV Der1 Der/d V Imprt Pl2 
rusjkudit 	"rusjkudit" V IV Inf 	"rusjkudit" V IV Imprt Pl2 
ráfudit 	"ráfudit" V IV Inf 	"ráfudit" V IV Imprt Pl2 
ráhkkidit 	"ráhkkidit" V IV Inf 	"ráhkkidit" V IV Imprt Pl2 
rájggánit 	"rájggánit" V IV Imprt Pl2 	"rájggánit" V IV Inf 
rájkestit 	"rájkestit" V IV Imprt Pl2 	"rájkestit" V IV Inf 
rákkedit 	"rákkedit" V IV Imprt Pl2 	"rákkedit" V IV Inf 
rávkkalit 	"rávkkat" V* TV Der1 Der/l V Imprt Pl2 	"rávkkat" V* TV Der1 Der/l V Inf 
rávkadit 	"rávkkat" V* TV Der1 Der/u/a/åd V Imprt Pl2 	"rávkkat" V* TV Der1 Der/d V Inf 	"rávkkat" V* TV Der1 Der/d V Imprt Pl2 	"rávkkat" V* TV Der1 Der/u/a/åd V Inf 
rádedit 	"rádedit" V IV Imprt Pl2 	"rádedit" V IV Inf 
rássjodit 	"rássjodit" V IV Inf 
sadjanit 	"sadjanit" V IV Imprt Pl2 	"sadjanit" V IV Inf 
sahkanit 	"sahkanit" V IV Inf 	"sahkanit" V IV Imprt Pl2 
sahkkidit 	"sahkkidit" V TV Imprt Pl2 	"sahkkidit" V TV Inf 
sagŋadit 	"sagŋadit" V TV Inf 	"sagŋadit" V TV Imprt Pl2 
sagŋedit 	"sagŋedit" V IV Inf 	"sagŋedit" V IV Imprt Pl2 
salástit 	"salástit" V TV Inf 	"salástit" V TV Imprt Pl2 
salgijdit 	"salgijdit" V IV Imprt Pl2 	"salgijdit" V IV Inf 
sattedit 	"saddet" V* TV Der1 Der/d V Imprt Pl2 	"saddet" V* TV Der1 Der/d V Inf 
savdastit 	"savddat" V* IV Der1 Der/st V Imprt Pl2 	"savddat" V* IV Der1 Der/st V Inf 
savedit 	"savvet" V* IV Der1 Der/d V Imprt Pl2 	"savvet" V* IV Der1 Der/d V Inf 
siejvedit 	"siejvvet" V* TV Der1 Der/d V Inf 	"siejvvet" V* TV Der1 Der/d V Imprt Pl2 
siekkedit 	"siekkedit" V TV Imprt Pl2 	"siekkedit" V TV Inf 
sievestit 	"sievvet" V* TV Der1 Der/st V Inf 	"sievvet" V* TV Der1 Der/st V Imprt Pl2 
sievvelit 	"sievvet" V* TV Der1 Der/l V Imprt Pl2 	"sievvet" V* TV Der1 Der/l V Inf 
sejvudit 	"sæjvvot" V* IV Der1 Der/u/a/åd V Inf 	"sæjvvot" V* IV Der1 Der/u/a/åd V Imprt Pl2 
sieradit 	"sieradit" V TV Inf 	"sieradit" V TV Imprt Pl2 
sieradit 	"sieradit" V TV Inf 	"sieradit" V TV Imprt Pl2 
sierranit 	"sierranit" V IV Inf 	"sierranit" V IV Imprt Pl2 
sihkastit 	"sihkastit" V TV Imprt Pl2 	"sihkastit" V TV Inf 
sihkudit 	"sihkkot" V* TV Der1 Der/u/a/åd V Imprt Pl2 	"sihkkot" V* TV Der1 Der/u/a/åd V Inf 
sihkodit 	"sihkkot" V* TV Der1 Der/d V Inf 	"sihkkot" V* TV Der1 Der/d V Imprt Pl2 
silldásit 	"silldá" N Sg Ill PxSg2 
sillodit 	"sillodit" V TV Imprt Pl2 	"sillodit" V TV Inf 
sirdedit 	"sirddet" V* TV Der1 Der/d V Imprt Pl2 	"sirddet" V* TV Der1 Der/d V Inf 
sirddásit 	"sirddet" V* TV Der3 Actor N Sg Ill PxSg2 
skibádit 	"skihpat" V* IV Der1 Der/u/a/åd V Imprt Pl2 	"skihpat" V* IV Der1 Der/u/a/åd V Inf 	"skihpat" V* IV Der1 Der/d V Imprt Pl2 	"skihpat" V* IV Der1 Der/d V Inf 
skiermodit 	"skiermmot" V* IV Der1 Der/d V Imprt Pl2 	"skiermmot" V* IV Der1 Der/d V Inf 
skihppudit 	"skihpput" V* TV Der1 Der/d V Imprt Pl2 	"skihpput" V* TV Der1 Der/d V Inf 
skiládit 	"skillat" V* IV Der1 Der/d V Inf 	"skillat" V* IV Der1 Der/u/a/åd V Imprt Pl2 	"skillat" V* IV Der1 Der/d V Imprt Pl2 	"skillat" V* IV Der1 Der/u/a/åd V Inf 
skilájdit 	"skilájdit" V IV Inf 	"skilájdit" V IV Imprt Pl2 
skirrodit 	"skirrodit" V TV Inf 	"skirrodit" V TV Imprt Pl2 
skidárdit 	"skidárdit" V TV Inf 	"skidárdit" V TV Imprt Pl2 
skåbadit 	"skåhpat" V* IV Der1 Der/d V Imprt Pl2 	"skåhpat" V* IV Der1 Der/u/a/åd V Inf 	"skåhpat" V* IV Der1 Der/d V Inf 	"skåhpat" V* IV Der1 Der/u/a/åd V Imprt Pl2 
skoalkkalit 	"skoalkkat" V* IV Der1 Der/l V Imprt Pl2 	"skoalkkat" V* IV Der1 Der/l V Inf 
skoalkedit 	"skoalkedit" V IV Imprt Pl2 	"skoalkedit" V IV Inf 
skoalkedit 	"skoalkedit" V IV Imprt Pl2 	"skoalkedit" V IV Inf 
skuolkastit 	"skuolkkat" V* IV Der1 Der/st V Inf 	"skuolkkat" V* IV Der1 Der/st V Imprt Pl2 
skálmmistit 	"skálmmit" V* TV Der1 Der/st V Imprt Pl2 	"skálmmit" V* TV Der1 Der/st V Inf 
skárbagit 	"skárbak" A* Adv 
skávodit 	"skávvot" V* IV Der1 Der/d V Imprt Pl2 	"skávvot" V* IV Der1 Der/d V Inf 
smållånit 	"smållånit" V IV Inf 	"smållånit" V IV Imprt Pl2 
smáhkijdit 	"smáhkijdit" V IV Imprt Pl2 	"smáhkijdit" V IV Inf 
snelkudit 	"snælkkot" V* TV Der1 Der/u/a/åd V Inf 	"snælkkot" V* TV Der1 Der/u/a/åd V Imprt Pl2 
snårråsit 	"snårre" N Sg Ill PxSg2 
snurkedit 	"snurkket" V* IV Der1 Der/d V Inf 	"snurkket" V* IV Der1 Der/d V Imprt Pl2 
såbadit 	"såbadit" V TV Imprt Pl2 	"såbadit" V TV Inf 
såbadit 	"såbadit" V TV Imprt Pl2 	"såbadit" V TV Inf 
soaggodit 	"soaggodit" V TV Imprt Pl2 	"soaggodit" V TV Inf 
soadestit 	"soadestit" V TV Imprt Pl2 	"soadestit" V TV Inf 
sådjålit 	"sådjålit" V IV Inf 	"sådjålit" V IV Imprt Pl2 
såjddådit 	"såjddådit" V TV Imprt Pl2 	"såjddådit" V TV Inf 
såjådit 	"såjådit" V TV Inf 	"såjådit" V TV Imprt Pl2 
såjådit 	"såjådit" V TV Inf 	"såjådit" V TV Imprt Pl2 
såludit 	"såludit" V TV Inf 	"såludit" V TV Imprt Pl2 
sårmmånit 	"sårmmånit" V IV Imprt Pl2 	"sårmmånit" V IV Inf 
sårmmidit 	"sårmmit" V* TV Der1 Der/d V Imprt Pl2 	"sårmmit" V* TV Der1 Der/d V Inf 
spiergadit 	"spierggat" V* IV Der1 Der/d V Imprt Pl2 	"spierggat" V* IV Der1 Der/u/a/åd V Inf 	"spierggat" V* IV Der1 Der/d V Inf 	"spierggat" V* IV Der1 Der/u/a/åd V Imprt Pl2 
stajggadit 	"stajggat" A* Adv 
stoalodit 	"stoallot" V* TV Der1 Der/d V Inf 	"stoallot" V* TV Der1 Der/d V Imprt Pl2 
stuoredit 	"stuoredit" V TV Imprt Pl2 	"stuoredit" V TV Inf 
stutjádit 	"stuhtjat" V* IV Der1 Der/u/a/åd V Inf 	"stuhtjat" V* IV Der1 Der/u/a/åd V Imprt Pl2 	"stuhtjat" V* IV Der1 Der/d V Inf 	"stuhtjat" V* IV Der1 Der/d V Imprt Pl2 
stávtjedit 	"stávtjedit" V IV Inf 	"stávtjedit" V IV Imprt Pl2 
suddadit 	"suddadit" V TV Inf 	"suddadit" V TV Imprt Pl2 
suddudit 	"suddut" V* Der1 Der/d V Inf 	"suddut" V* Der1 Der/d V Imprt Pl2 
suddodit 	"suddodit" V TV Inf 	"suddodit" V TV Imprt Pl2 
sugádit 	"sugádit" V TV Imprt Pl2 	"sugádit" V TV Inf 
sugádit 	"sugádit" V TV Imprt Pl2 	"sugádit" V TV Inf 
suhkalit 	"suhkalit" V IV Imprt Pl2 	"suhkalit" V IV Inf 
suhtadit 	"suhtadit" V IV Imprt Pl2 	"suhtadit" V IV Inf 
suhttadit 	"suhttadit" V TV Inf 	"suhttadit" V TV Imprt Pl2 
sujbudit 	"sujbbot" V* IV Der1 Der/u/a/åd V Imprt Pl2 	"sujbbot" V* IV Der1 Der/u/a/åd V Inf 
sulástit 	"sulástit" V TV Inf 	"sulástit" V TV Imprt Pl2 
suodjalit 	"suodjalit" V TV Inf 	"suodjalit" V TV Imprt Pl2 
suohkodit 	"suohkodit" V TV Inf 	"suohkodit" V TV Imprt Pl2 
suohppásit 	"suohppá" N Sg Ill PxSg2 
suoládit 	"suoládit" V TV Imprt Pl2 	"suoládit" V TV Inf 
suomastit 	"suomastit" V IV Imprt Pl2 	"suomastit" V IV Inf 
suorgganit 	"suorgganit" V IV Imprt Pl2 	"suorgganit" V IV Inf 
suoskadit 	"suoskadit" V TV Imprt Pl2 	"suoskadit" V TV Inf 
suoskastit 	"suoskastit" V TV Imprt Pl2 	"suoskastit" V TV Inf 
suovastit 	"suovastit" V TV Imprt Pl2 	"suovastit" V TV Inf 
suovvadit 	"suovvadit" V TV Inf 	"suovvadit" V TV Imprt Pl2 
suttadit 	"suddat" V* IV Der1 Der/u/a/åd V Imprt Pl2 	"suddat" V* IV Der1 Der/u/a/åd V Inf 	"suddat" V* IV Der1 Der/d V Imprt Pl2 	"suddat" V* IV Der1 Der/d V Inf 
suvdedit 	"suvddet" V* TV Der1 Der/d V Imprt Pl2 	"suvddet" V* TV Der1 Der/d V Inf 
suvrijdit 	"suvrijdit" V IV Inf 	"suvrijdit" V IV Imprt Pl2 
suvrostit 	"suvrrot" V* IV Der1 Der/st V Imprt Pl2 	"suvrrot" V* IV Der1 Der/st V Inf 
suvrostit 	"suvrrot" V* IV Der1 Der/st V Imprt Pl2 	"suvrrot" V* IV Der1 Der/st V Inf 
suvrrodit 	"suvrrodit" V TV Inf 	"suvrrodit" V TV Imprt Pl2 
suvrrolit 	"suvrrot" V* IV Der1 Der/l V Imprt Pl2 	"suvrrot" V* IV Der1 Der/l V Inf 
sáddidit 	"sáddit" V* TV Der1 Der/d V Inf 	"sáddit" V* TV Der1 Der/d V Imprt Pl2 
sáddidit 	"sáddit" V* TV Der1 Der/d V Inf 	"sáddit" V* TV Der1 Der/d V Imprt Pl2 
sággalit 	"sággat" V* TV Der1 Der/l V Imprt Pl2 	"sággat" V* TV Der1 Der/l V Inf 
sáhkkudit 	"sáhkkudit" V TV Imprt Pl2 	"sáhkkudit" V TV Inf 
sáhpudit 	"sáhppot" V* IV Der1 Der/u/a/åd V Imprt Pl2 	"sáhppot" V* IV Der1 Der/u/a/åd V Inf 
sáhtjalit 	"sáhtjalit" V TV Inf 	"sáhtjalit" V TV Imprt Pl2 
sájveldit 	"sájveldit" V IV Imprt Pl2 	"sájveldit" V IV Inf 
sákkastit 	"sággat" V* TV Der1 Der/st V Inf 	"sággat" V* TV Der1 Der/st V Imprt Pl2 
sámástit 	"sámástit" V IV Inf 	"sámástit" V IV Imprt Pl2 
sárnnedit 	"sárnnedit" V IV Imprt Pl2 	"sárnnedit" V IV Inf 
sárggasit 	"sárgga" N Sg Ill PxSg2 
sárgastit 	"sárgastit" V TV Imprt Pl2 	"sárgastit" V TV Inf 
sárgudit 	"sárggot" V* TV Der1 Der/u/a/åd V Imprt Pl2 	"sárggot" V* TV Der1 Der/u/a/åd V Inf 
sárggolit 	"sárggot" V* TV Der1 Der/l V Inf 	"sárggot" V* TV Der1 Der/l V Imprt Pl2 
sárrasit 	"sárrasit" V IV Inf 	"sárrasit" V IV Imprt Pl2 
sárnudit 	"sárnnot" V* TV Der1 Der/u/a/åd V Imprt Pl2 	"sárnnot" V* TV Der1 Der/u/a/åd V Inf 
sárnodit 	"sárnnot" V* TV Der1 Der/d V Inf 	"sárnnot" V* TV Der1 Der/d V Imprt Pl2 
sávvalit 	"sávvat" V* TV Der1 Der/l V Inf 	"sávvat" V* TV Der1 Der/l V Imprt Pl2 
uhtsedit 	"uhtsedit" V TV Imprt Pl2 	"uhtsedit" V TV Inf 
unnedit 	"unnedit" V TV Inf 	"unnedit" V TV Imprt Pl2 
vajádit 	"vadjat" V* TV Der1 Der/d V Imprt Pl2 	"vadjat" V* TV Der1 Der/u/a/åd V Imprt Pl2 	"vadjat" V* TV Der1 Der/u/a/åd V Inf 	"vadjat" V* TV Der1 Der/d V Inf 
vajádit 	"vadjat" V* TV Der1 Der/d V Imprt Pl2 	"vadjat" V* TV Der1 Der/u/a/åd V Imprt Pl2 	"vadjat" V* TV Der1 Der/u/a/åd V Inf 	"vadjat" V* TV Der1 Der/d V Inf 
vajoldit 	"vajoldit" V IV Imprt Pl2 	"vajoldit" V IV Inf 
vanádit 	"vanádit" V TV Imprt Pl2 	"vanádit" V TV Inf 
vanádit 	"vanádit" V TV Imprt Pl2 	"vanádit" V TV Inf 
vadnalit 	"vadnat" V* IV Der1 Der/l V Imprt Pl2 	"vadnat" V* IV Der1 Der/l V Inf 
vavdadit 	"vavddat" V* IV Der1 Der/d V Inf 	"vavddat" V* IV Der1 Der/u/a/åd V Imprt Pl2 	"vavddat" V* IV Der1 Der/d V Imprt Pl2 	"vavddat" V* IV Der1 Der/u/a/åd V Inf 
vasjodit 	"vasjodit" V TV Imprt Pl2 	"vasjodit" V TV Inf 
vassjolit 	"vassjot" V* IV Der1 Der/l V Imprt Pl2 	"vassjot" V* IV Der1 Der/l V Inf 
viegadit 	"viegadit" V TV Inf 	"viegadit" V TV Imprt Pl2 
viehkedit 	"viehkedit" V TV Imprt Pl2 	"viehkedit" V TV Inf 
viehkedit 	"viehkedit" V TV Imprt Pl2 	"viehkedit" V TV Inf 
viejedit 	"viejedit" V TV Imprt Pl2 	"viejedit" V TV Inf 
viejestit 	"viedjet" V* IV Der1 Der/st V Inf 	"viedjet" V* IV Der1 Der/st V Imprt Pl2 
vieradit 	"vieradit" V TV Imprt Pl2 	"vieradit" V TV Inf 
vieredit 	"vieredit" V TV Imprt Pl2 	"vieredit" V TV Inf 
værránit 	"værránit" V IV Inf 	"værránit" V IV Imprt Pl2 
vierodit 	"vierrot" V* IV Der1 Der/d V Imprt Pl2 	"vierrot" V* IV Der1 Der/d V Inf 
verrutjit 	"verrat" V* TV Der/Pass V Sup 
vittsadit 	"vidtsat" V* TV Der1 Der/d V Imprt Pl2 	"vidtsat" V* TV Der1 Der/u/a/åd V Imprt Pl2 	"vidtsat" V* TV Der1 Der/d V Inf 	"vidtsat" V* TV Der1 Der/u/a/åd V Inf 
viegadit 	"viegadit" V TV Inf 	"viegadit" V TV Imprt Pl2 
viegadit 	"viegadit" V TV Inf 	"viegadit" V TV Imprt Pl2 
viehkalit 	"viehkalit" V IV Inf 	"viehkalit" V IV Imprt Pl2 
vielggadit 	"vielggat" A* Adv 
viednadit 	"viednadit" V TV Imprt Pl2 	"viednadit" V TV Inf 
viettjadit 	"viedtjat" V* TV Der1 Der/d V Inf 	"viedtjat" V* TV Der1 Der/d V Imprt Pl2 	"viedtjat" V* TV Der1 Der/u/a/åd V Imprt Pl2 	"viedtjat" V* TV Der1 Der/u/a/åd V Inf 
viedtjalit 	"viedtjalit" V TV Inf 	"viedtjalit" V TV Imprt Pl2 
vihpadit 	"vihpadit" V TV Imprt Pl2 	"vihpadit" V TV Inf 
vijdedit 	"vijdedit" V TV Inf 	"vijdedit" V TV Imprt Pl2 
vijddánit 	"vijddánit" V IV Imprt Pl2 	"vijddánit" V IV Inf 
vikkadit 	"vikkadit" V IV Inf 	"vikkadit" V IV Imprt Pl2 
vilsjastit 	"vilsjastit" V IV Inf 	"vilsjastit" V IV Imprt Pl2 
virádit 	"virrat" V* IV Der1 Der/d V Imprt Pl2 	"virrat" V* IV Der1 Der/d V Inf 	"virrat" V* IV Der1 Der/u/a/åd V Inf 	"virrat" V* IV Der1 Der/u/a/åd V Imprt Pl2 
vitsárdit 	"vitsárdit" V IV Inf 	"vitsárdit" V IV Imprt Pl2 
visjádit 	"vissjat" V* IV Der1 Der/d V Imprt Pl2 	"vissjat" V* IV Der1 Der/d V Inf 	"vissjat" V* IV Der1 Der/u/a/åd V Inf 	"vissjat" V* IV Der1 Der/u/a/åd V Imprt Pl2 
vissjalit 	"vissjal" A* Adv 
vuoddjádit 	"vuoddját" V* IV Der1 Der/d V Imprt Pl2 	"vuoddját" V* IV Der1 Der/d V Inf 
vuodjalit 	"vuodjat" V* TV Der1 Der/l V Imprt Pl2 	"vuodjat" V* TV Der1 Der/l V Inf 
vuodjelit 	"vuodjelit" V TV Imprt Pl2 	"vuodjelit" V TV Inf 
vuodjelit 	"vuodjelit" V TV Imprt Pl2 	"vuodjelit" V TV Inf 
vuodjodit 	"vuodjodit" V TV Imprt Pl2 	"vuodjodit" V TV Inf 
vuojddalit 	"vuojddat" V* TV Der1 Der/l V Inf 	"vuojddat" V* TV Der1 Der/l V Imprt Pl2 
vuojdadit 	"vuojddat" V* TV Der1 Der/u/a/åd V Inf 	"vuojddat" V* TV Der1 Der/d V Inf 	"vuojddat" V* TV Der1 Der/u/a/åd V Imprt Pl2 	"vuojddat" V* TV Der1 Der/d V Imprt Pl2 
vuojdastit 	"vuojdastit" V TV Imprt Pl2 	"vuojdastit" V TV Inf 
vuojnedit 	"vuojnnet" V* TV Der1 Der/d V Imprt Pl2 	"vuojnnet" V* TV Der1 Der/d V Inf 
vuojŋadit 	"vuojŋadit" V TV Imprt Pl2 	"vuojŋadit" V TV Inf 
vuojŋastit 	"vuojŋastit" V IV Inf 	"vuojŋastit" V IV Imprt Pl2 
vuojadit 	"vuojadit" V TV Imprt Pl2 	"vuojadit" V TV Inf 
vuojadit 	"vuojadit" V TV Imprt Pl2 	"vuojadit" V TV Inf 
vuojatjit 	"vuodjat" V TV Sup 
vuojedit 	"vuojedit" V TV Imprt Pl2 	"vuojedit" V TV Inf 
vuojestit 	"vuodjet" V* TV Der1 Der/st V Imprt Pl2 	"vuodjet" V* TV Der1 Der/st V Inf 
vuojodit 	"vuodjot" V* IV Der1 Der/d V Imprt Pl2 	"vuodjot" V* IV Der1 Der/d V Inf 
vuoladit 	"vuollat" V* TV Der1 Der/u/a/åd V Inf 	"vuollat" V* TV Der1 Der/d V Imprt Pl2 	"vuollat" V* TV Der1 Der/u/a/åd V Imprt Pl2 	"vuollat" V* TV Der1 Der/d V Inf 
vuolgadit 	"vuolgadit" V TV Inf 	"vuolgadit" V TV Imprt Pl2 
vuolgadit 	"vuolgadit" V TV Inf 	"vuolgadit" V TV Imprt Pl2 
vuolggelit 	"vuolgget" V* IV Der1 Der/l V Inf 	"vuolgget" V* IV Der1 Der/l V Imprt Pl2 
vuoledit 	"vuoledit" V TV Inf 	"vuoledit" V TV Imprt Pl2 
vuollodit 	"vuollodit" V TV Imprt Pl2 	"vuollodit" V TV Inf 
vuollánit 	"vuollánit" V IV Imprt Pl2 	"vuollánit" V IV Inf 
vuorbbádit 	"vuorbbádit" V TV Inf 	"vuorbbádit" V TV Imprt Pl2 
vuordatjit 	"vuordatjit" V TV Inf 	"vuordatjit" V TV Imprt Pl2 
vuordestit 	"vuorddet" V* TV Der1 Der/st V Imprt Pl2 	"vuorddet" V* TV Der1 Der/st V Inf 
vuordedit 	"vuordedit" V TV Inf 	"vuordedit" V TV Imprt Pl2 
vuorddelit 	"vuorddelit" V TV Inf 	"vuorddelit" V TV Imprt Pl2 
vuornodit 	"vuornnot" V* TV Der1 Der/d V Imprt Pl2 	"vuornnot" V* TV Der1 Der/d V Inf 
vuorodit 	"vuorodit" V TV Inf 	"vuorodit" V TV Imprt Pl2 
vuosedit 	"vuosedit" V TV Inf 	"vuosedit" V TV Imprt Pl2 
vuosedit 	"vuosedit" V TV Inf 	"vuosedit" V TV Imprt Pl2 
vuosteldit 	"vuosteldit" V IV Imprt Pl2 	"vuosteldit" V IV Inf 
vuovsadit 	"vuovsadit" V TV Imprt Pl2 	"vuovsadit" V TV Inf 
vuovsedit 	"vuokset" V* TV Der1 Der/d V Inf 	"vuokset" V* TV Der1 Der/d V Imprt Pl2 
vuotjodit 	"vuotjodit" V TV Imprt Pl2 	"vuotjodit" V TV Inf 
váttsatjit 	"váttsatjit" V IV Imprt Pl2 	"váttsatjit" V IV Inf 
váttsedit 	"váttsedit" V TV Imprt Pl2 	"váttsedit" V TV Inf 
vágodit 	"vágodit" V TV Imprt Pl2 	"vágodit" V TV Inf 
vájbbadit 	"vájbbadit" V TV Inf 	"vájbbadit" V TV Imprt Pl2 
vájbadit 	"vájbbat" V* TV Der1 Der/d V Inf 	"vájbbat" V* TV Der1 Der/u/a/åd V Imprt Pl2 	"vájbbat" V* TV Der1 Der/u/a/åd V Inf 	"vájbbat" V* TV Der1 Der/d V Imprt Pl2 
vájbadit 	"vájbbat" V* TV Der1 Der/d V Inf 	"vájbbat" V* TV Der1 Der/u/a/åd V Imprt Pl2 	"vájbbat" V* TV Der1 Der/u/a/åd V Inf 	"vájbbat" V* TV Der1 Der/d V Imprt Pl2 
vájddodit 	"vájddodit" V TV Inf 	"vájddodit" V TV Imprt Pl2 
vájlodit 	"vájllot" V* IV Der1 Der/d V Imprt Pl2 	"vájllot" V* IV Der1 Der/d V Inf 
vájvedit 	"vájvedit" V TV Imprt Pl2 	"vájvedit" V TV Inf 
vájvedit 	"vájvedit" V TV Imprt Pl2 	"vájvedit" V TV Inf 
váksjudit 	"váksjudit" V TV Imprt Pl2 	"váksjudit" V TV Inf 
váksjudit 	"váksjudit" V TV Imprt Pl2 	"váksjudit" V TV Inf 
váksjustit 	"váksjut" V* TV Der1 Der/st V Inf 	"váksjut" V* TV Der1 Der/st V Imprt Pl2 
válldalit 	"válldalit" V IV Inf 	"válldalit" V IV Imprt Pl2 
váldestit 	"váldestit" V TV Imprt Pl2 	"váldestit" V TV Inf 
váldedit 	"válldet" V* TV Der1 Der/d V Imprt Pl2 	"válldet" V* TV Der1 Der/d V Inf 
vándardit 	"vándardit" V IV Imprt Pl2 	"vándardit" V IV Inf 
váratjit 	"váratjit" V IV Imprt Pl2 	"váratjit" V IV Inf 
várjjalit 	"várjjalit" V TV Inf 	"várjjalit" V TV Imprt Pl2 
várudit 	"várudit" V TV Imprt Pl2 	"várudit" V TV Inf 
várodit 	"várodit" V TV Imprt Pl2 	"várodit" V TV Inf 
vásedit 	"vásedit" V TV Imprt Pl2 	"vásedit" V TV Inf 
vásstedit 	"vásstedit" V TV Imprt Pl2 	"vásstedit" V TV Inf 
vástustit 	"vástutit" V TV Imprt Pl2 	"vástutit" V TV Inf 
vádtselit 	"vádtset" V* IV Der1 Der/l V Inf 	"vádtset" V* TV Der1 Der/l V Imprt Pl2 	"vádtset" V* IV Der1 Der/l V Imprt Pl2 	"vádtset" V* TV Der1 Der/l V Inf 
ádjánit 	"ádjánit" V IV Imprt Pl2 	"ádjánit" V IV Inf 
ájtsadit 	"ájttsat" V* TV Der1 Der/d V Imprt Pl2 	"ájttsat" V* TV Der1 Der/u/a/åd V Inf 	"ájttsat" V* TV Der1 Der/u/a/åd V Imprt Pl2 	"ájttsat" V* TV Der1 Der/d V Inf 
álgadit 	"álgadit" V TV Inf 	"álgadit" V TV Imprt Pl2 
álgadit 	"álgadit" V TV Inf 	"álgadit" V TV Imprt Pl2 
ánudit 	"ánudit" V TV Inf 	"ánudit" V TV Imprt Pl2 
ánostit 	"ádnot" V* TV Der1 Der/st V Inf 	"ádnot" V* TV Der1 Der/st V Imprt Pl2 
ánodit 	"ánodit" V TV Inf 	"ánodit" V TV Imprt Pl2 
ánostit 	"ádnot" V* TV Der1 Der/st V Inf 	"ádnot" V* TV Der1 Der/st V Imprt Pl2 
árbbistit 	"árbbit" V* TV Der1 Der/st V Inf 	"árbbit" V* TV Der1 Der/st V Imprt Pl2 
árestit 	"árret" V* TV Der1 Der/st V Inf 	"árret" V* TV Der1 Der/st V Imprt Pl2 
árvvalit 	"árvvalit" V TV Inf 	"árvvalit" V TV Imprt Pl2 
árvvedit 	"árvvedit" V TV Inf 	"árvvedit" V TV Imprt Pl2 
ássalit 	"ássat" V* IV Der1 Der/l V Inf 	"ássat" V* IV Der1 Der/l V Imprt Pl2 
ávnnidit 	"ávnnit" V* TV Der1 Der/d V Imprt Pl2 	"ávnnit" V* TV Der1 Der/d V Inf 
tjagárdit 	"tjagárdit" V TV Inf 	"tjagárdit" V TV Imprt Pl2 
tjajmadit 	"tjajmadit" V IV Inf 	"tjajmadit" V IV Imprt Pl2 
tjajmadit 	"tjajmadit" V IV Inf 	"tjajmadit" V IV Imprt Pl2 
tjajmádit 	"tjajmádit" V IV Inf 	"tjajmádit" V IV Imprt Pl2 
tjaládit 	"tjallat" V* TV Der1 Der/u/a/åd V Inf 	"tjallat" V* TV Der1 Der/d V Imprt Pl2 	"tjallat" V* TV Der1 Der/d V Inf 	"tjallat" V* TV Der1 Der/u/a/åd V Imprt Pl2 
tjaládit 	"tjallat" V* TV Der1 Der/u/a/åd V Inf 	"tjallat" V* TV Der1 Der/d V Imprt Pl2 	"tjallat" V* TV Der1 Der/d V Inf 	"tjallat" V* TV Der1 Der/u/a/åd V Imprt Pl2 
tjalástit 	"tjallat" V* TV Der1 Der/st V Imprt Pl2 	"tjallat" V* TV Der1 Der/st V Inf 
tjalggalit 	"tjalggat" V* IV Der1 Der/l V Imprt Pl2 	"tjalggat" V* IV Der1 Der/l V Inf 
tjalgadit 	"tjalggat" V* IV Der1 Der/d V Inf 	"tjalggat" V* IV Der1 Der/u/a/åd V Inf 	"tjalggat" V* IV Der1 Der/d V Imprt Pl2 	"tjalggat" V* IV Der1 Der/u/a/åd V Imprt Pl2 
tjalgadit 	"tjalggat" V* IV Der1 Der/d V Inf 	"tjalggat" V* IV Der1 Der/u/a/åd V Inf 	"tjalggat" V* IV Der1 Der/d V Imprt Pl2 	"tjalggat" V* IV Der1 Der/u/a/åd V Imprt Pl2 
tjallalit 	"tjallat" V* TV Der1 Der/l V Inf 	"tjallat" V* TV Der1 Der/l V Imprt Pl2 
tjallodit 	"tjallodit" V TV Imprt Pl2 	"tjallodit" V TV Inf 
tjalmostit 	"tjalmostit" V IV Imprt Pl2 	"tjalmostit" V IV Inf 
tjanádit 	"tjanádit" V TV Inf 	"tjanádit" V TV Imprt Pl2 
tjanádit 	"tjanádit" V TV Inf 	"tjanádit" V TV Imprt Pl2 
tjanástit 	"tjanástit" V TV Inf 	"tjanástit" V TV Imprt Pl2 
tjarvastit 	"tjarvvat" V* IV Der1 Der/st V Imprt Pl2 	"tjarvvat" V* IV Der1 Der/st V Inf 
tjasskelit 	"tjassket" V* TV Der1 Der/l V Inf 	"tjassket" V* TV Der1 Der/l V Imprt Pl2 
tjaskestit 	"tjassket" V* TV Der1 Der/st V Inf 	"tjassket" V* TV Der1 Der/st V Imprt Pl2 
tjaskedit 	"tjassket" V* TV Der1 Der/d V Imprt Pl2 	"tjassket" V* TV Der1 Der/d V Inf 
tjaskestit 	"tjassket" V* TV Der1 Der/st V Inf 	"tjassket" V* TV Der1 Der/st V Imprt Pl2 
tjasskásit 	"tjassket" V* TV Der3 Actor N Sg Ill PxSg2 	"tjaskes" N Sg Ill PxSg2 
tjadnalit 	"tjadnalit" V TV Inf 	"tjadnalit" V TV Imprt Pl2 
tjadnasit 	"tjadnasit" V IV Imprt Pl2 	"tjadnasit" V IV Inf 
tjavggalit 	"tjavggat" V* IV Der1 Der/l V Imprt Pl2 	"tjavggat" V* IV Der1 Der/l V Inf 
tjavggistit 	"tjavggistit" V TV Imprt Pl2 	"tjavggistit" V TV Inf 
tjavgadit 	"tjavggat" V* IV Der1 Der/d V Imprt Pl2 	"tjavggat" V* IV Der1 Der/u/a/åd V Imprt Pl2 	"tjavggat" V* IV Der1 Der/u/a/åd V Inf 	"tjavggat" V* IV Der1 Der/d V Inf 
tjavgadit 	"tjavggat" V* IV Der1 Der/d V Imprt Pl2 	"tjavggat" V* IV Der1 Der/u/a/åd V Imprt Pl2 	"tjavggat" V* IV Der1 Der/u/a/åd V Inf 	"tjavggat" V* IV Der1 Der/d V Inf 
tjavgastit 	"tjavggat" V* IV Der1 Der/st V Inf 	"tjavggat" V* IV Der1 Der/st V Imprt Pl2 
tjadádit 	"tjadádit" V TV Imprt Pl2 	"tjadádit" V TV Inf 
tjiegŋodit 	"tjiegŋodit" V TV Inf 	"tjiegŋodit" V TV Imprt Pl2 
tjeludit 	"tjeludit" V IV Inf 	"tjeludit" V IV Imprt Pl2 
tjiegadit 	"tjiegadit" V TV Inf 	"tjiegadit" V TV Imprt Pl2 
tjiegadit 	"tjiegadit" V TV Inf 	"tjiegadit" V TV Imprt Pl2 
tjiegardit 	"tjiegardit" V IV Inf 	"tjiegardit" V IV Imprt Pl2 
tjiegastit 	"tjiehkat" V* TV Der1 Der/st V Imprt Pl2 	"tjiehkat" V* TV Der1 Der/st V Inf 
tjiehkalit 	"tjiehkalit" V TV Inf 	"tjiehkalit" V TV Imprt Pl2 
tjiehkádit 	"tjiehkádit" V IV Inf 	"tjiehkádit" V IV Imprt Pl2 
tjiektjalit 	"tjiektjat" V* TV Der1 Der/l V Inf 	"tjiektjat" V* TV Der1 Der/l V Imprt Pl2 
tjiektjasit 	"tjiektja" N Sg Ill PxSg2 
tjiegŋodit 	"tjiegŋodit" V TV Inf 	"tjiegŋodit" V TV Imprt Pl2 
tjiegŋolit 	"tjiegŋot" V* IV Der1 Der/l V Inf 	"tjiegŋot" V* IV Der1 Der/l V Imprt Pl2 
tjielggalit 	"tjielggat" V* IV Der1 Der/l V Imprt Pl2 	"tjielggat" V* IV Der1 Der/l V Inf 
tjielgadit 	"tjielgadit" V TV Imprt Pl2 	"tjielgadit" V TV Inf 
tjierostit 	"tjierrot" V* IV Der1 Der/st V Imprt Pl2 	"tjierrot" V* IV Der1 Der/st V Inf 
tjierodit 	"tjierodit" V TV Imprt Pl2 	"tjierodit" V TV Inf 
tjierostit 	"tjierrot" V* IV Der1 Der/st V Imprt Pl2 	"tjierrot" V* IV Der1 Der/st V Inf 
tjiesskasit 	"tjiesskasit" V IV Imprt Pl2 	"tjiesskasit" V IV Inf 
tjieskadit 	"tjiesskat" V* TV Der1 Der/u/a/åd V Imprt Pl2 	"tjiesskat" V* TV Der1 Der/u/a/åd V Inf 	"tjiesskat" V* TV Der1 Der/d V Inf 	"tjiesskat" V* TV Der1 Der/d V Imprt Pl2 
tjieskadit 	"tjiesskat" V* TV Der1 Der/u/a/åd V Imprt Pl2 	"tjiesskat" V* TV Der1 Der/u/a/åd V Inf 	"tjiesskat" V* TV Der1 Der/d V Inf 	"tjiesskat" V* TV Der1 Der/d V Imprt Pl2 
tjievtjadit 	"tjiektjat" V* TV Der1 Der/u/a/åd V Imprt Pl2 	"tjiektjat" V* TV Der1 Der/d V Imprt Pl2 	"tjiektjat" V* TV Der1 Der/d V Inf 	"tjiektjat" V* TV Der1 Der/u/a/åd V Inf 
tjievtjadit 	"tjiektjat" V* TV Der1 Der/u/a/åd V Imprt Pl2 	"tjiektjat" V* TV Der1 Der/d V Imprt Pl2 	"tjiektjat" V* TV Der1 Der/d V Inf 	"tjiektjat" V* TV Der1 Der/u/a/åd V Inf 
tjievtjastit 	"tjievtjastit" V TV Imprt Pl2 	"tjievtjastit" V TV Inf 
tjieŋedit 	"tjieŋedit" V TV Imprt Pl2 	"tjieŋedit" V TV Inf 
tjieŋodit 	"tjieŋodit" V TV Imprt Pl2 	"tjieŋodit" V TV Inf 
tjiktásit 	"tjiktet" V* TV Der3 Actor N Sg Ill PxSg2 
tjirudit 	"tjirrot" V* IV Der1 Der/u/a/åd V Imprt Pl2 	"tjirrot" V* IV Der1 Der/u/a/åd V Inf 
tjivrijdit 	"tjivrijdit" V IV Inf 	"tjivrijdit" V IV Imprt Pl2 
tjivtestit 	"tjivtestit" V TV Inf 	"tjivtestit" V TV Imprt Pl2 
tjivtedit 	"tjiktet" V* TV Der1 Der/d V Inf 	"tjiktet" V* TV Der1 Der/d V Imprt Pl2 
tjoaggelit 	"tjoaggelit" V TV Inf 	"tjoaggelit" V TV Imprt Pl2 
tjoaggásit 	"tjoagget" V* TV Der3 Actor N Sg Ill PxSg2 	"tjoagge" N Sg Ill PxSg2 
tjoakkestit 	"tjoagget" V* TV Der1 Der/st V Imprt Pl2 	"tjoagget" V* TV Der1 Der/st V Inf 
tjoakkedit 	"tjoagget" V* TV Der1 Der/d V Imprt Pl2 	"tjoagget" V* TV Der1 Der/d V Inf 
tjoakkestit 	"tjoagget" V* TV Der1 Der/st V Imprt Pl2 	"tjoagget" V* TV Der1 Der/st V Inf 
tjoalkedit 	"tjoalkedit" V TV Inf 	"tjoalkedit" V TV Imprt Pl2 
tjoalkodit 	"tjoalkodit" V TV Inf 	"tjoalkodit" V TV Imprt Pl2 
tjoallolit 	"tjoallot" V* TV Der1 Der/l V Imprt Pl2 	"tjoallot" V* TV Der1 Der/l V Inf 
tjoalodit 	"tjoallot" V* TV Der1 Der/d V Inf 	"tjoallot" V* TV Der1 Der/d V Imprt Pl2 
tjoaskedit 	"tjoaskedit" V IV Inf 
tjoaskedit 	"tjoaskedit" V IV Inf 
tjoasskodit 	"tjoasskodit" V TV Imprt Pl2 	"tjoasskodit" V TV Inf 
tjoasskolit 	"tjoasskot" V* IV Der1 Der/l V Inf 	"tjoasskot" V* IV Der1 Der/l V Imprt Pl2 
tjoavddalit 	"tjoavddalit" V TV Inf 	"tjoavddalit" V TV Imprt Pl2 
tjoavdedit 	"tjoavddet" V* TV Der1 Der/d V Inf 	"tjoavddet" V* TV Der1 Der/d V Imprt Pl2 
tjoavddelit 	"tjoavddelit" V TV Imprt Pl2 	"tjoavddelit" V TV Inf 
tjoavddásit 	"tjoavddet" V* TV Der3 Actor N Sg Ill PxSg2 	"tjoavddásit" V IV Imprt Pl2 	"tjoavddásit" V IV Inf 
tjåbbmidit 	"tjåbbmit" V* TV Der1 Der/d V Imprt Pl2 	"tjåbbmit" V* TV Der1 Der/d V Inf 
tjågådit 	"tjåhkåt" V* TV Der1 Der/d V Imprt Pl2 	"tjåhkåt" V* TV Der1 Der/d V Inf 	"tjåhkåt" V* TV Der1 Der/u/a/åd V Imprt Pl2 	"tjåhkåt" V* TV Der1 Der/u/a/åd V Inf 
tjågådit 	"tjåhkåt" V* TV Der1 Der/d V Imprt Pl2 	"tjåhkåt" V* TV Der1 Der/d V Inf 	"tjåhkåt" V* TV Der1 Der/u/a/åd V Imprt Pl2 	"tjåhkåt" V* TV Der1 Der/u/a/åd V Inf 
tjågåstit 	"tjåhkåt" V* TV Der1 Der/st V Inf 	"tjåhkåt" V* TV Der1 Der/st V Imprt Pl2 
tjågudit 	"tjåhkot" V* TV Der1 Der/u/a/åd V Imprt Pl2 	"tjåhkot" V* TV Der1 Der/u/a/åd V Inf 
tjågostit 	"tjåhkot" V* TV Der1 Der/st V Imprt Pl2 	"tjåhkot" V* TV Der1 Der/st V Inf 
tjågodit 	"tjåhkot" V* TV Der1 Der/d V Inf 	"tjåhkot" V* TV Der1 Der/d V Imprt Pl2 
tjågostit 	"tjåhkot" V* TV Der1 Der/st V Imprt Pl2 	"tjåhkot" V* TV Der1 Der/st V Inf 
tjågådit 	"tjåhkåt" V* TV Der1 Der/d V Imprt Pl2 	"tjåhkåt" V* TV Der1 Der/d V Inf 	"tjåhkåt" V* TV Der1 Der/u/a/åd V Imprt Pl2 	"tjåhkåt" V* TV Der1 Der/u/a/åd V Inf 
tjåhkåsit 	"tjåhke" N Sg Ill PxSg2 
tjåhkkidit 	"tjåhkkidit" V IV Imprt Pl2 	"tjåhkkidit" V IV Inf 
tjåhkkidit 	"tjåhkkidit" V IV Imprt Pl2 	"tjåhkkidit" V IV Inf 
tjåhkolit 	"tjåhkot" V* TV Der1 Der/l V Inf 	"tjåhkot" V* TV Der1 Der/l V Imprt Pl2 
tjållidit 	"tjållit" V* TV Der1 Der/d V Inf 	"tjållit" V* TV Der1 Der/d V Imprt Pl2 
tjållistit 	"tjållit" V* TV Der1 Der/st V Imprt Pl2 	"tjållit" V* TV Der1 Der/st V Inf 
tjålggådit 	"tjålggådit" V IV Inf 	"tjålggådit" V IV Imprt Pl2 
tjålggåsit 	"tjålggå" N Sg Ill PxSg2 
tjålgådit 	"tjålggåt" V* IV Der1 Der/u/a/åd V Imprt Pl2 	"tjålggåt" V* IV Der1 Der/d V Imprt Pl2 	"tjålggåt" V* IV Der1 Der/u/a/åd V Inf 	"tjålggåt" V* IV Der1 Der/d V Inf 
tjålgådit 	"tjålggåt" V* IV Der1 Der/u/a/åd V Imprt Pl2 	"tjålggåt" V* IV Der1 Der/d V Imprt Pl2 	"tjålggåt" V* IV Der1 Der/u/a/åd V Inf 	"tjålggåt" V* IV Der1 Der/d V Inf 
tjållolit 	"tjållot" V* TV Der1 Der/l V Inf 	"tjållot" V* TV Der1 Der/l V Imprt Pl2 
tjålodit 	"tjållot" V* TV Der1 Der/d V Imprt Pl2 	"tjållot" V* TV Der1 Der/d V Inf 
tjårmmådit 	"tjårmmådit" V TV Inf 	"tjårmmådit" V TV Imprt Pl2 
tjårmmålit 	"tjårmmåt" V* TV Der1 Der/l V Inf 	"tjårmmåt" V* TV Der1 Der/l V Imprt Pl2 
tjårggidit 	"tjårggit" V* TV Der1 Der/d V Imprt Pl2 	"tjårggit" V* TV Der1 Der/d V Inf 
tjårggistit 	"tjårggit" V* TV Der1 Der/st V Inf 	"tjårggit" V* TV Der1 Der/st V Imprt Pl2 
tjårmådit 	"tjårmmåt" V* TV Der1 Der/u/a/åd V Inf 	"tjårmmåt" V* TV Der1 Der/u/a/åd V Imprt Pl2 	"tjårmmåt" V* TV Der1 Der/d V Imprt Pl2 	"tjårmmåt" V* TV Der1 Der/d V Inf 
tjåskijdit 	"tjåskijdit" V IV Inf 
tjåvllåsit 	"tjåvllå" N Sg Ill PxSg2 
tjuodjalit 	"tjuodjal" A* Adv 
tjuogadit 	"tjuogadit" V TV Inf 	"tjuogadit" V TV Imprt Pl2 
tjuogadit 	"tjuogadit" V TV Inf 	"tjuogadit" V TV Imprt Pl2 
tjuoggasit 	"tjuogga" N Sg Ill PxSg2 
tjuoggolit 	"tjuoggolit" V TV Inf 	"tjuoggolit" V TV Imprt Pl2 
tjuohkalit 	"tjuohkat" V* TV Der1 Der/l V Inf 	"tjuohkat" V* TV Der1 Der/l V Imprt Pl2 
tjuohpadit 	"tjuohpadit" V TV Imprt Pl2 	"tjuohpadit" V TV Inf 
tjuohpadit 	"tjuohpadit" V TV Imprt Pl2 	"tjuohpadit" V TV Inf 
tjuohpastit 	"tjuohppat" V* TV Der1 Der/st V Imprt Pl2 	"tjuohppat" V* TV Der1 Der/st V Inf 
tjuohppalit 	"tjuohppat" V* TV Der1 Der/l V Inf 	"tjuohppat" V* TV Der1 Der/l V Imprt Pl2 
tjuojggalit 	"tjuojggat" V* TV Der1 Der/l V Inf 	"tjuojggat" V* TV Der1 Der/l V Imprt Pl2 
tjuojgadit 	"tjuojgadit" V TV Imprt Pl2 	"tjuojgadit" V TV Inf 
tjuojgadit 	"tjuojgadit" V TV Imprt Pl2 	"tjuojgadit" V TV Inf 
tjuojgastit 	"tjuojggat" V* TV Der1 Der/st V Imprt Pl2 	"tjuojggat" V* TV Der1 Der/st V Inf 
tjuojmastit 	"tjuojmastit" V IV Imprt Pl2 	"tjuojmastit" V IV Inf 
tjuojadit 	"tjuojadit" V TV Inf 	"tjuojadit" V TV Imprt Pl2 
tjuojadit 	"tjuojadit" V TV Inf 	"tjuojadit" V TV Imprt Pl2 
tjuokkodit 	"tjuoggot" V* TV Der1 Der/d V Inf 	"tjuoggot" V* TV Der1 Der/d V Imprt Pl2 
tjuoladit 	"tjuoladit" V TV Inf 	"tjuoladit" V TV Imprt Pl2 
tjuoladit 	"tjuoladit" V TV Inf 	"tjuoladit" V TV Imprt Pl2 
tjuolastit 	"tjuolastit" V TV Inf 	"tjuolastit" V TV Imprt Pl2 
tjuolmmadit 	"tjuolmmadit" V TV Inf 	"tjuolmmadit" V TV Imprt Pl2 
tjuoldedit 	"tjuolldet" V* TV Der1 Der/d V Imprt Pl2 	"tjuolldet" V* TV Der1 Der/d V Inf 
tjuolldelit 	"tjuolldet" V* TV Der1 Der/l V Inf 	"tjuolldet" V* TV Der1 Der/l V Imprt Pl2 
tjuolldásit 	"tjuolldet" V* TV Der3 Actor N Sg Ill PxSg2 	"tjuolldásit" V IV Inf 	"tjuolldásit" V IV Imprt Pl2 
tjuollalit 	"tjuollat" V* TV Der1 Der/l V Inf 	"tjuollat" V* TV Der1 Der/l V Imprt Pl2 
tjuolmadit 	"tjuolmadit" V TV Imprt Pl2 	"tjuolmadit" V TV Inf 
tjuomadit 	"tjuobmat" V* TV Der1 Der/u/a/åd V Imprt Pl2 	"tjuobmat" V* TV Der1 Der/d V Inf 	"tjuobmat" V* TV Der1 Der/u/a/åd V Inf 	"tjuobmat" V* TV Der1 Der/d V Imprt Pl2 
tjuomadit 	"tjuobmat" V* TV Der1 Der/u/a/åd V Imprt Pl2 	"tjuobmat" V* TV Der1 Der/d V Inf 	"tjuobmat" V* TV Der1 Der/u/a/åd V Inf 	"tjuobmat" V* TV Der1 Der/d V Imprt Pl2 
tjuomastit 	"tjuomastit" V TV Inf 	"tjuomastit" V TV Imprt Pl2 
tjuobmalit 	"tjuobmat" V* TV Der1 Der/l V Imprt Pl2 	"tjuobmat" V* TV Der1 Der/l V Inf 
tjuorggadit 	"tjuorggat" A* Adv 
tjuormastit 	"tjuormastit" V IV Inf 
tjuorvvolit 	"tjuorvvot" V* TV Der1 Der/l V Imprt Pl2 	"tjuorvvot" V* TV Der1 Der/l V Inf 
tjuorvodit 	"tjuorvodit" V TV Inf 	"tjuorvodit" V TV Imprt Pl2 
tjuoskodit 	"tjuosskot" V* IV Der1 Der/d V Imprt Pl2 	"tjuosskot" V* IV Der1 Der/d V Inf 
tjuosskolit 	"tjuosskot" V* IV Der1 Der/l V Inf 	"tjuosskot" V* IV Der1 Der/l V Imprt Pl2 
tjuovggalit 	"tjuovggalit" V TV Imprt Pl2 	"tjuovggalit" V TV Inf 
tjuovgadit 	"tjuovgadit" V TV Inf 	"tjuovgadit" V TV Imprt Pl2 
tjuovgadit 	"tjuovgadit" V TV Inf 	"tjuovgadit" V TV Imprt Pl2 
tjuovgastit 	"tjuovgastit" V TV Imprt Pl2 	"tjuovgastit" V TV Inf 
tjuovgedit 	"tjuovgedit" V IV Inf 
tjuovgedit 	"tjuovgedit" V IV Inf 
tjuovostit 	"tjuovvot" V* TV Der1 Der/st V Imprt Pl2 	"tjuovvot" V* TV Der1 Der/st V Inf 
tjuovodit 	"tjuovvot" V* TV Der1 Der/d V Imprt Pl2 	"tjuovvot" V* TV Der1 Der/d V Inf 
tjuovvolit 	"tjuovvolit" V TV Imprt Pl2 	"tjuovvolit" V TV Inf 
tjuovvolit 	"tjuovvolit" V TV Imprt Pl2 	"tjuovvolit" V TV Inf 
tjuotsedit 	"tjuohtset" V* IV Der1 Der/d V Imprt Pl2 	"tjuohtset" V* IV Der1 Der/d V Inf 
tjuottjadit 	"tjuottjadit" V IV Inf 	"tjuottjadit" V IV Imprt Pl2 
tjuottjastit 	"tjuottjastit" V IV Imprt Pl2 	"tjuottjastit" V IV Inf 
tjuottjeldit 	"tjuottjeldit" V TV Inf 	"tjuottjeldit" V TV Imprt Pl2 
tjuottjodit 	"tjuottjodit" V TV Inf 	"tjuottjodit" V TV Imprt Pl2 
tjuottjodit 	"tjuottjodit" V TV Inf 	"tjuottjodit" V TV Imprt Pl2 
tjuodtjelit 	"tjuodtjelit" V IV Imprt Pl2 	"tjuodtjelit" V IV Inf 
tjuodtjelit 	"tjuodtjelit" V IV Imprt Pl2 	"tjuodtjelit" V IV Inf 
tjuvddidit 	"tjuvddit" V* TV Der1 Der/d V Imprt Pl2 	"tjuvddit" V* TV Der1 Der/d V Inf 
tjábbolit 	"tjábbot" V* IV Der1 Der/l V Inf 	"tjábbot" V* IV Der1 Der/l V Imprt Pl2 
tjádjánit 	"tjádjánit" V IV Inf 	"tjádjánit" V IV Imprt Pl2 
tjáhkkidit 	"tjáhkkidit" V TV Imprt Pl2 	"tjáhkkidit" V TV Inf 
tjáhkkidit 	"tjáhkkidit" V TV Imprt Pl2 	"tjáhkkidit" V TV Inf 
tjáhkkistit 	"tjáhkkit" V* TV Der1 Der/st V Imprt Pl2 	"tjáhkkit" V* TV Der1 Der/st V Inf 
tjáhpudit 	"tjáhpudit" V IV Imprt Pl2 	"tjáhpudit" V IV Inf 
tjáhppadit 	"tjáhppat" A* Adv 
tjágŋalit 	"tjágŋalit" V IV Imprt Pl2 	"tjágŋalit" V IV Inf 
tjálatjit 	"tjálatjit" V TV Inf 	"tjálatjit" V TV Imprt Pl2 
tjálestit 	"tjálestit" V TV Inf 	"tjálestit" V TV Imprt Pl2 
tjálggalit 	"tjálggat" V* IV Der1 Der/l V Imprt Pl2 	"tjálggat" V* IV Der1 Der/l V Inf 
tjáledit 	"tjáledit" V TV Inf 	"tjáledit" V TV Imprt Pl2 
tjálestit 	"tjálestit" V TV Inf 	"tjálestit" V TV Imprt Pl2 
tjállelit 	"tjállet" V* TV Der1 Der/l V Inf 	"tjállet" V* TV Der1 Der/l V Imprt Pl2 
tjállásit 	"tjálle" N Sg Ill PxSg2 	"tjállet" V* TV Der3 Actor N Sg Ill PxSg2 
tjávddásit 	"tjávddet" V* IV Der3 Actor N Sg Ill PxSg2 
tjárgatjit 	"tjárggat" V IV Sup 
sjaddadit 	"sjaddadit" V TV Inf 	"sjaddadit" V TV Imprt Pl2 
sjaddalit 	"sjaddat" V* IV Der1 Der/l V Inf 	"sjaddat" V* IV Der1 Der/l V Imprt Pl2 
sjiehtadit 	"sjiehtadit" V TV Imprt Pl2 	"sjiehtadit" V TV Inf 
sjiehttadit 	"sjiehttadit" V TV Inf 	"sjiehttadit" V TV Imprt Pl2 
slibárdit 	"slibárdit" V IV Inf 	"slibárdit" V IV Imprt Pl2 
slåbardit 	"slåbardit" V IV Imprt Pl2 	"slåbardit" V IV Inf 
sloahkedit 	"sloahkedit" V TV Imprt Pl2 	"sloahkedit" V TV Inf 
sloahkkalit 	"sloahkkat" V* IV Der1 Der/l V Imprt Pl2 	"sloahkkat" V* IV Der1 Der/l V Inf 
sluvggásit 	"sluvgget" V* TV Der3 Actor N Sg Ill PxSg2 
sjnjirádit 	"sjnjirrat" V* IV Der1 Der/d V Inf 	"sjnjirrat" V* IV Der1 Der/u/a/åd V Imprt Pl2 	"sjnjirrat" V* IV Der1 Der/u/a/åd V Inf 	"sjnjirrat" V* IV Der1 Der/d V Imprt Pl2 
sjuohkedit 	"sjuohkedit" V IV Imprt Pl2 	"sjuohkedit" V IV Inf 
sjuvggalit 	"sjuvggalit" V IV Imprt Pl2 	"sjuvggalit" V IV Inf 
sjuvgedit 	"sjuvgedit" V IV Imprt Pl2 	"sjuvgedit" V IV Inf 
sjuvgedit 	"sjuvgedit" V IV Imprt Pl2 	"sjuvgedit" V IV Inf 
sjávddásit 	"sjávddet" V* IV Der3 Actor N Sg Ill PxSg2 
